臺灣高等法院臺中分院刑事判決　　　　99年度上訴字第2074號
上　訴　人
即　被　告　李建興
選任辯護人　陳鴻謀律師
上　訴　人
即　被　告　劉惠雯
上　一　人
選任辯護人　蘇慶良律師
上　訴　人
即　被　告　邱楷清
　　　　　　　　　　樓
　　　　　　　　　　（另案在法務部矯正署臺中監獄臺中分監
上　一　人
選任辯護人　曾耀聰律師
上列上訴人等因違反毒品危害防制條例案件，不服臺灣臺中地方
法院99年度訴字第609號中華民國99年8月31日第一審判決（起訴
案號：臺灣臺中地方法院檢察署98年度偵字第27354、27473、
28224、99年度字第2175號號），提起上訴，本院判決如下：
    主  文
一原判決關於李建興、邱楷清共同販賣第一級毒品部分（犯罪事
  實欄一(四)部分）及劉惠雯共同販賣第一級毒品部分（犯罪事實
  欄一(一)(二)(三)(四)部分），暨李建興、劉惠雯所定應執行之刑均撤
  銷。
二李建興共同販賣第一級毒品，累犯，處有期徒刑拾柒年，扣案
  之第一級毒品海洛因參包（空包裝總重捌點伍參公克，合計淨
  重壹佰肆拾陸點貳參公克，純度佰分之陸拾伍點貳肆，純質淨
  重玖伍點肆零公克）、第一級毒品海洛因壹包（空包裝重零點
  肆玖公克、淨重零點玖肆公克）沒收銷燬之；扣案鋁製球棒壹
  支、電子磅秤壹個、山月汽車旅館便條紙貳張均沒收。
三劉惠雯共同販賣第一級毒品，處有期徒刑拾年；未扣案之販賣
  毒品所得新臺幣拾陸萬陸仟元與李建興連帶沒收之，如全部或
  一部不能沒收時，以其與李建興財產連帶抵償之（犯罪事實欄
  一(一)部分）。又共同販賣第一級毒品，處有期徒刑玖年；未扣
  案之販賣毒品所得新臺幣壹萬陸仟元與李建興連帶沒收之，如
  全部或一部不能沒收時，以其與李建興財產連帶抵償之（犯罪
  事實欄一(二)部分）。又共同販賣第一級毒品，處有期徒刑拾年
  ；未扣案之販賣毒品所得新臺幣拾陸萬陸仟元與李建興連帶沒
  收之，如全部或一部不能沒收時，以其等財產連帶抵償之（犯
  罪事實欄一(三)部分）。又共同販賣第一級毒品，處有期徒刑拾
  年，扣案之第一級毒品海洛因參包（空包裝總重捌點伍參公克
  ，合計淨重壹佰肆拾陸點貳參公克，純度佰分之陸拾伍點貳肆
  ，純質淨重玖伍點肆零公克）、第一級毒品海洛因壹包（空包
  裝重零點肆玖公克、淨重零點玖肆公克）沒收銷燬之；扣案鋁
  製球棒壹支、電子磅秤壹個、山月汽車旅館便條紙貳張均沒收
  （犯罪事實欄一(四)部分）。應執行有期徒刑拾貳年；扣案之第
  一級毒品海洛因參包（空包裝總重捌點伍參公克，合計淨重壹
  佰肆拾陸點貳參公克，純度佰分之陸拾伍點貳肆，純質淨重玖
  伍點肆零公克）、第一級毒品海洛因壹包（空包裝重零點肆玖
  公克、淨重零點玖肆公克）沒收銷燬之；扣案鋁製球棒壹支、
  電子磅秤壹個、山月汽車旅館便條紙貳張均沒收；未扣案之販
  賣毒品所得新臺幣參拾肆萬捌仟元與李建興連帶沒收之，如全
  部或一部不能沒收時，以其與李建興財產連帶抵償之。
四邱楷清共同持有第一級毒品純質淨重十公克以上，累犯，處有
  期徒刑貳年。扣案之第一級毒品海洛因參包（空包裝總重捌點
  伍參公克，合計淨重壹佰肆拾陸點貳參公克，純度佰分之陸拾
  伍點貳肆，純質淨重玖伍點肆零公克）、第一級毒品海洛因壹
  包（空包裝重零點肆玖公克、淨重零點玖肆公克）沒收銷燬之
  。
五其他上訴駁回。
六李建興撤銷改判部分與上訴駁回部分，應執行有期徒刑貳拾年
  。扣案之第一級毒品海洛因參包（空包裝總重捌點伍參公克，
  合計淨重壹佰肆拾陸點貳參公克，純度佰分之陸拾伍點貳肆，
  純質淨重玖伍點肆零公克）、第一級毒品海洛因壹包（空包裝
  重零點肆玖公克、淨重零點玖肆公克）沒收銷燬之；扣案鋁製
  球棒壹支、電子磅秤壹個、山月汽車旅館便條紙貳張均沒收；
  未扣案之販賣毒品所得新臺幣參拾肆萬捌仟元與劉惠雯連帶沒
  收之，如全部或一部不能沒收時，以其與劉惠雯財產連帶抵償
  之。
    犯罪事實
一、李建興（綽號「黑溜」、「勇哥」）於民國（下同）92年間
    ，因施用毒品案件，經臺灣臺中地方法院於92年7月29日以
    92年度訴字第1491號判處有期徒刑10月及6月，定應執行刑
    為有期徒刑1年2月確定，於96年1月11日假釋出監，於96年4
    月12日保護管束期滿執行完畢。邱楷清（綽號「八角」）於
    91年間，因施用毒品案件，經臺灣高雄地方法院以91年度易
    字第2093號判處有期徒刑5月確定，與其另犯違反槍砲彈藥
    刀械管制條例案件（經臺灣臺中地方法院以91年度訴字第
    2466號判處有期徒刑1年2月確定），經裁定應執行有期徒刑
    1年6月確定，復與其前於87年間因懲治盜匪條例及搶奪案件
    （經原審以87年度少訴字第43號判處應執行有期徒刑5年確
    定，於89年7月7日縮短刑期假釋出監，嗣經撤銷假釋）所應
    執行之殘刑接續執行，於95年10月20日假釋出監，於96年1
    月22日保護管束期滿執行完畢。緣李建興與劉惠雯（稱呼為
    「嫂子」）自98年2、3月間開始同居關係，二人生活極為密
    切，至同年3、4月間，劉惠雯已知悉李建興從事販賣海洛因
    ，並係向海洛因大盤商「阿旺」（真實姓名為施家楠，其因
    運輸毒品海洛因入境犯行，經臺灣臺中地方法院以98年度重
    訴字第1319號判處有期徒刑15年10月，經本院以99年度上訴
    字第2435號駁回上訴）販入海洛因磚，再予以研磨成粉末後
    分裝販賣牟利。李建興因顧慮政府查緝毒品甚嚴，販毒刑責
    極重，乃思利用無犯罪記錄、較不易為查緝人員注意之女性
    同居人即劉惠雯，掩護其販毒行為，遂與劉惠雯謀議由劉惠
    雯出面為毒品交易行為，劉惠雯應允之。渠等2人均明知海
    洛因為毒品危害防制條例第2條第2項第1款所列管之第一級
    毒品，不得持有、販賣，竟意圖營利共同販賣第一級毒品之
    犯意聯絡，而共同為下列販賣第一級毒品之行為：
  (一)購毒者林進棟（綽號「阿斗」）於98年9月26日08時44分及46
    分，持用門號0000000000門號行動電話，先後撥打李建興持
    用之門號0000000000號行動電話，及劉惠雯持用之門號0000
    000000號行動電話，示意將偕其同學吳進榮前往臺中市找李
    建興、劉惠雯購買毒品。聯絡完畢，林進棟即與吳進榮自南
    投縣草屯鎮開車出發，約於同日10時6分抵達臺中市○○區
    ○○路1段316號22樓之3李建興租屋處附近，林進棟再持用
    門號0000000000號行動電話，撥打門號0000000000號行動電
    話予劉惠雯，通知其已抵達。林進棟與吳進榮隨至上開李建
    興租屋處內，李建興即授意與其同謀販毒之劉惠雯，收取林
    進棟交付之現金新臺幣（下同）1萬6千元，及吳進榮交付之
    現金15萬元，並出賣交付約1錢重之海洛因予林進棟，及交
    付約1兩重之海洛因予吳進榮，而完成交易。
  (二)林進棟於98年10月3日10時31及32分，持用門號0000000000
    號行動電話，接續撥打劉惠雯持用之門號0000000000號行動
    電話，示意將前往臺中市找李建興、劉惠雯購買毒品，劉惠
    雯則答以其人在古董店（按係臺中市○區○○○路58之13號
    之「康雍乾文物交流公司」，以下所稱之古董店皆指此處）
    。聯絡完畢，林進棟即自南投縣草屯鎮開車出發，於同日11
    時25分抵達臺中市○○路附近時，劉惠雯持用門號00000000
    0號行動電話，撥打林進棟持用之門號0000000000號，囑林
    進棟至古董店找她。林進棟隨於同日11時39分抵達古董店附
    近，並以同上門號行動電話通知劉惠雯其已抵達。李建興即
    授意與其同謀販毒之劉惠雯，至停放在古董店門口之車牌號
    碼4971-GS號、黑色豐田牌CAMRY款自小客車內，與林進棟交
    易毒品。劉惠雯隨在該車內，收取林進棟交付之現金1萬6元
    ，並出賣交付約1錢重之海洛因予林進棟，而完成交易。
  (三)林進棟於98年10月9日19時26分，持用門號0000000000號行
    動電話，撥打劉惠雯持用之0000000000號行動電話，示意將
    前往臺中市找李建興、劉惠雯購買毒品。聯絡完畢，林進棟
    即與吳進榮自南投縣草屯鎮開車出發。林進棟與吳進榮抵達
    臺中市○○區○○路1段316號22樓之3李建興租屋處附近後
    ，再於同日20時31分，持用門號0000000000號行動電話撥打
    劉惠雯持用之門號0000000000號行動電話，通知劉惠雯其等
    已抵達。與李建興同謀販毒之劉惠雯，隨於上開李建興租屋
    處（或停放在該處路旁之車牌號碼4971-GS號、豐田牌黑色
    CAMRY款自小客車內），收取林進棟交付之現金1萬6千元，
    及吳進榮交付之現金15萬元，並出賣交付約1錢重之海洛因
    予林進棟，及交付約1兩重之海洛因予吳進榮，而完成交易
    。
  (四)李建興與劉惠雯共同基於以轉售牟利為目的而販入第一級毒
    品之犯意聯絡，二人於98年11月13日09時許，共乘車牌號碼
    5203-WE號、黑色賓士牌自小客車，至臺中市○○路近崇德
    路口之郵局前，向某真實姓名年籍不詳、綽號「大尾（同音
    ）」之成年男子購買海洛因，雙方約定以55萬元價格交易重
    4兩半之半塊海洛因磚，「大尾」乃至上開李建興之黑色賓
    士牌自小客車內，將一支內藏海洛因毒品之鋁製球棒交付李
    建興（惟毒品重量不足約27公克），李建興隨並指示到場不
    知情之洪榮甫，駕駛該黑色賓士牌自小客車，載送李建興、
    劉惠雯前往南投縣草屯鎮○○路1155號之「山月汽車旅館」
    301號房休息。李建興以其持有之電子磅秤1個量秤所購毒品
    分量，並由劉惠雯持用該旅館提供顧客使用之便條紙計算毒
    品重量後，發現重量不足，李建興乃與「大尾」聯絡，「大
    尾」表示將委由某真實姓名年籍不詳、綽號「小明」之成年
    男子補交不足部分之毒品，李建興即以電話通知指示不知上
    開毒品交易過程及拿取之物品內容之邱楷清，為其前往臺中
    市○○路近崇德路口之郵局前，向「小明」拿取不足部分之
    海洛因毒品，邱楷清於98年11月13日14時9分至17分間，持
    用門號0000000000號行動電話，接續撥打予持用門號000000
    0000號行動電話之「小明」，聯絡拿取物品事宜，並搭乘友
    人車輛至臺中市○○路近崇德路口之郵局前，「小明」隨即
    現身走上該車內，將置於盒內之一包毛重約26公克之塊狀海
    洛因交付邱楷清，邱楷清即攜帶該包海洛因前往「山月汽車
    旅館」，而於同日15時11分許抵達，隨即交付李建興。因李
    建興發現該包補送之海洛因重量仍稍有不足，遂於同日15時
    18分許，持用邱楷清之0000000000門號行動電話，撥打電話
    予持用門號0000000000門號行動電話之「小明」，向其質問
    補送之海洛因重量略有不足之問題。李建興隨又將該包海洛
    因交予邱楷清，指示邱楷清將之研磨成粉狀，併入另一大袋
    同日原先向「大尾」購入、已磨成粉狀之海洛因中。邱楷清
    已明知李建興請其研磨分裝之物係第一級毒品海洛因，竟即
    在現場研磨、分裝上開毒品海洛因，而與李建興、劉惠雯共
    同持有上開純質淨重10公克以上之第一級毒品海洛因（即李
    建興購得之第一級毒品海洛因3包，空包裝總重8.53公克，
    合計淨重146.23公克，純度65.24%，純質淨重95.40公克；
    邱楷清處扣得之第一級毒品海洛因1包，空包裝重0.49公克
    、淨重0.94公克）。隨即警方即至該汽車旅館房內查獲李建
    興、劉惠雯、邱楷清及洪榮甫，並扣得李建興之第一級毒品
    海洛因3包（空包裝總重8.53公克，合計淨重146.23公克，
    純度65.24%，純質淨重95.40公克）、電子磅秤1個、第二級
    毒品甲基安非他命2包（驗餘淨重各為1.199公克、1.351 公
    克）、安非他命吸食器1組、塑膠分裝袋5包、毒品殘渣袋4
    只、山月汽車旅館便條紙2張、鋁製球棒1支、NOKIA牌行動
    電話1支（序號000000000000000號、含0000000000門號SIM
    卡）、ELIYA牌行動電話1支（序號0000 000000 00000號、
    含0000000000門號SIM卡）、LG牌行動電話1支（序號000000
    000000000號、含000 0000 000門號SIM卡）、山寨機3支、
    現金332000元、美金300元等物；劉惠雯持有之SONY牌行動
    電話1支（序號000000000000 00000號、含0000000000門號
    SIM卡）、記事本1本、現金41200元等物；第一級毒品海洛
    因1包（空包裝重0.49公克、淨重0.94公克）、邱楷清持有
    之第二級毒品甲基安非他命2包（驗餘淨重分別為0.194公克
    、0.532公克，後者於警方扣押物品目錄表原記載為愷他命
    ）、第三級毒品愷他命1包（空包裝重0.36公克、淨重0.48
    公克，警方扣押物品目錄表原記載為海洛因毒品）、未含毒
    品成分之粉末1包（空包裝重0.55公克、淨重3.46公克，警
    方扣押物品目錄表原記載為海洛因毒品）、MONOKURO BOO小
    豬圖案零錢包2個、電子磅秤1台、玻璃球吸食器3個、長條
    型自黏塑膠袋1包、夾鏈袋1包、葡萄糖1包、安非他命吸食
    器2個、噴槍1支、橡皮管2支、玻璃接管1支、現金13000元
    、行動電話1支（含0000000000號SIM卡）、SIM卡3張（門號
    不詳）、NOKIA牌行動電話1支等物；洪榮甫持有之NOKIA牌
    行動電話1支（序號000000000000000號、含0000000000、00
    00000000門號SIM卡）、SAMSUNG牌行動電話1支、現金6500
    元、第一級毒品海洛因1包（驗餘淨重0.01 2公克）、摻有
    海洛因之菸蒂1支（驗餘淨重0.499公克）等物。
二、案經行政院海岸巡防署海岸巡防總局中部地區巡防局、臺中
    縣警察局霧峰分局、南投縣警察局草屯分局、彰化縣警察局
    員林分局移送臺灣臺中地方法院檢察署檢察官偵查起訴。
    理    由
壹、證據能力部分：
一、按「被告以外之人於檢察事務官、司法警察官或司法警察調
    查中所為之陳述，與審判中不符時，其先前之陳述具有較可
    信之特別情況，且為證明犯罪事實存否所必要者，得為證據
    」，刑事訴訟法第159條之2定有明文。該條所定之傳聞例外
    ，即英美法所稱之「自己矛盾之供述」，必符合被告以外之
    人於檢察事務官、司法警察官、司法警察調查中所為之陳述
    ，「與審判中不符」，且其先前之陳述，具備「可信性」及
    「必要性」二要件，始例外得適用上開規定，認其先前所為
    之陳述，為有證據能力。此所謂「與審判中不符」，係指該
    陳述之主要待證事實部分，自身前後之供述有所不符，導致
    應為相異之認定，此並包括先前之陳述詳盡，於後簡略，甚
    至改稱忘記、不知道或有正當理由而拒絕陳述(如經許可之
    拒絕證言)等實質內容已有不符者在內。所謂「可信性」要
    件，則指其陳述與審判中之陳述為比較，就陳述時之外部狀
    況予以觀察，先前之陳述係在有其可信為真實之特別情況下
    所為者而言。例如先前之陳述係出於自然之發言，審判階段
    則受到外力干擾，或供述者因自身情事之變化（如性侵害案
    件，被害人已結婚，為婚姻故乃隱瞞先前事實）等情形屬之
    ，與一般供述證據應具備之任意性要件有別。至所謂「必要
    性」要件，乃指就具體個案案情及相關證據予以判斷，其主
    要待證事實之存在或不存在，已無從再從同一供述者取得與
    先前相同之陳述內容，縱以其他證據替代，亦無由達到同一
    目的之情形。又所謂「彈劾證據」，屬英美法之概念（
    impeachment evidence），係指爭執證人陳述憑信性或證明
    力之證據，其作用僅在於減弱「實質證據」（substantive
    evidence即證明待證事實存否之證據）之證明力，以供法院
    審判心證之參考，尚不得作為認定犯罪事實之基礎。故關於
    「彈劾證據」，其證據能力之限制非如「實質證據」之嚴格
    ，而予以相當之緩和，縱使刑事訴訟法第159條第1項所規定
    不得作為證據之傳聞證據，亦非不得以之作為「彈劾證據」
    。我國刑事訴訟法雖未如日本刑事訴訟法第328條已就「彈
    劾證據」予以明文規定，但基於刑事訴訟發現真實及維護公
    平正義之功能，在解釋上仍應予以承認。故證人於審判外之
    陳述，雖不符合傳聞法則之例外規定，而不能作為認定犯罪
    事實之證據，但尚非絕對不能以之作為「彈劾證據」，以供
    法院審判心證之參考（最高法院96年度臺上字第4365號、96
    年度臺上字第4363號、97年度臺上字第1981號、97年度臺上
    字第6585號判決意旨參照）。本件被告李建興之辯護人主張
    共同被告劉惠雯、邱楷清及證人林進棟、吳進榮於警詢時之
    證述內容無證據能力（見原審卷一【即6-1卷，卷面右上角
    編號】第85、86頁、第108頁反面，本院卷第107頁），另被
    告邱楷清之辯護人亦爭執共同被告劉惠雯警詢時證述之證據
    能力（見6-1卷第83頁，本院卷第107頁），即表示反對將此
    等傳聞證據納入本件證據資料中，且本院審酌上開警詢中之
    證述內容，業有偵訊及審理中之證詞可資替代，不符上開最
    高法院裁判要旨所揭櫫之「必要性」之要件，故對被告李建
    興而言，就共同被告劉惠雯、邱楷清及證人林進棟、吳進榮
    於警詢時所述，及就被告邱楷清而言，共同被告劉惠雯於警
    詢時所述，不能作為認定被告李建興、邱楷清犯罪事實之證
    據，惟仍可作為彈劾證據使用。
二、按檢察官職司追訴犯罪，就審判程序之訴訟構造言，檢察官
    係屬與被告對立之當事人一方，偵查中對被告以外之人所為
    之偵查筆錄，或被告以外之人向檢察官所提之書面陳述，性
    質上均屬傳聞證據。在理論上，如未予被告反對詰問、適當
    辯解之機會，一律准其為證據，似有違當事人進行主義之精
    神，對被告之防禦權亦有所妨礙；然而現階段刑事訴訟法規
    定檢察官代表國家偵查犯罪、實施公訴，必須對於被告之犯
    罪事實負舉證之責，依法其有訊問被告、證人及鑑定人之權
    ，證人、鑑定人且須具結，而實務運作時，偵查中檢察官向
    被告以外之人所取得之陳述，原則上均能遵守法律規定，不
    致違法取供，其可信性極高，為兼顧理論與實務，乃於修正
    刑事訴訟法時，增列第159條之1第2項，明定被告以外之人
    於偵查中向檢察官所為陳述，除顯有不可信之情況外，得為
    證據（最高法院95年度台上字第1044號判決要旨參照）。復
    按刑事訴訟法第159條之1第2項，明定被告以外之人於偵查
    中向檢察官所為陳述，除顯有不可信之情況者外，得為證據
    ；所謂「不可信之情況」，由法院審酌被告以外之人於陳述
    時之外在環境及情況而為判斷；而被告以外之人於偵查時，
    是否與被告對質，與其陳述時之外在環境並無必然之關聯，
    自不得以偵查中未經被告詰問，逕認該陳述無證據能力；至
    該等陳述與事實是否相符，要屬證據證明力之問題，與證據
    能力之有無，不容混淆（最高法院94年度台上字第7132號、
    95年度台上字第1585號等判決要旨參照）。又證人於檢察官
    偵查中所為之陳述，審酌該陳述作成之客觀條件及環境，認
    其心理狀態健全，並無受到脅迫、利誘或詐欺，自非顯有不
    可信之情形，依刑事訴訟法第159條之1第2項之規定，亦得
    為證據（最高法院95年度台上字第934號判決要旨參照）。
    職是，被告以外之人前於偵查中已具結而為證述，除反對該
    項供述得具有證據能力之一方，已釋明「顯有不可信之情況
    」之理由外，不宜以該證人未能於審判中接受他造之反對詰
    問為由，即遽指該證人於偵查中之陳述不具證據能力。經查
    ，下述經本院列為本案證據之共同被告劉惠雯、邱楷清、證
    人林進棟於檢察官偵查時所為之證述，依據偵訊過程及筆錄
    記載，可徵上開渠等於檢察官偵查中為陳述時，並無任何遭
    受外力不當干涉之顯不可信之情況，況被告及辯護人於法院
    審理時，亦無具體指陳該等證述作成時，有何外在環境及情
    況足以影響證人證述之任意性及真實性，而有何顯有不可信
    之情況者，再者其中證人林進棟於原審審理時，證人劉惠雯
    於原審及本院審理中已傳喚到庭作證，並予被告、辯護人詰
    問、對質之機會，堪認已完足為合法調查之證據，均堪認有
    證據能力。
三、卷附被告李建興、劉惠雯持用門號0000000000、0000000000
    門號SIM卡），查詢資料2紙（見本院卷第127、128頁），及
    證人林進棟持用之門號0000000000號電話申辦資料及通聯紀
    錄（見98年度偵字第27354號卷【即1-2卷】第206至226頁、
    第228至247頁），屬於各該電信公司從事登錄所轄行動電話
    申請資料之從事業務之人，本於業務上或通常業務過程所製
    作之電磁紀錄文書，再透過查詢列印為紙本，為從事業務之
    人於業務上或通常業務過程所須製作之紀錄文書，本院既查
    無有何顯有不可信之情況，依據刑事訴訟法第159條之4第2
    款之規定，均應認有證據能力。至於各該行動電話門號對外
    發話、受話之雙向通聯紀錄資料，係屬機械性紀錄特徵，亦
    即透過電信公司之基地台接收行動電話門號發話、受話之電
    磁紀錄而為之機械性紀錄資料，其現實透過該行動電話門號
    發話、受話之情形與電磁紀錄結果所顯示之雙向通聯紀錄，
    在內容上的一致性乃透過機械的正確性來加以保障，並不存
    在人對現實情形的知覺、記憶，在表現時經常可能發生的錯
    誤，故行動電話之雙向通聯紀錄則當屬非供述證據；而公訴
    人、被告等人及其辯護人對於該等書證之證據能力均未表示
    異議，或主張係執法人員違法取得，且查無不得作為證據之
    事由，復與本案待證事實具關聯性，依法自得作為證據，而
    均有證據能力。
四、按通訊監察錄音之譯文，僅屬依據監聽錄音結果予以翻譯之
    文字，固具文書證據之外觀，但實際上仍應認監聽所得之錄
    音帶或光碟，始屬調查犯罪所得之證物；刑事訴訟法第165
    條之1第2項所稱之證物，如其蒐證程式合法，並經合法調查
    ，自具證據能力。因此檢察官如提出通訊監察錄音之譯文為
    其證據方法，實乃以其監聽所得之錄音帶或光碟，為調查犯
    罪所得之證物，法院本應依刑事訴訟法第165條之1所列之方
    法調查，以判斷該錄音帶或光碟是否與通訊監察錄音之譯文
    相符。而監聽錄音製作之譯文，雖通常為偵查犯罪機關單方
    面製作，然若被告或訴訟關係人對其真實性並無爭執，經法
    院於審判期日提示譯文供當事人辨認、表示意見並為辯論者
    ，程序自屬適法（最高法院95年度臺上字第295號、94年度
    臺上字第4665號判決意旨參照）。本案被告等人所涉嫌毒品
    危害防制條例第4條第1項之販賣第一級毒品罪，為最輕本刑
    為3年以上有期徒刑之罪，屬得核發通訊監察書之範圍，且
    警察機關執行本案之通訊監察，係依據法院所核發之通訊監
    察書，自屬合法。執行監聽機關對被告或其他相關人等使用
    之電話實施通訊監察之結果，就上開電話中之通話內容，轉
    譯為卷附通訊監察譯文，被告李建興、邱楷清及其選任辯護
    人均不爭執本判決所引用之譯文內容之真實性並同意作為證
    據（6-1卷第196頁、原審卷二【6-2卷】第113頁）並於本院
    表示無意見（見本院卷第108頁），另被告劉惠雯及其辯護
    人亦不爭執通訊監察譯文之證據能力（6-2卷第117頁反面，
    本院卷第122頁），且經原審及本院於審判期日依法踐行提
    示相關通訊監察譯文之調查證據程序，是該等通訊監察譯文
    自有證據能力。
五、按法院或檢察官得囑託醫院、學校或其他相當之機關、團體
    為鑑定，或審查他人之鑑定，並準用第203條至第206條之１
    之規定（不包括第202條囑託個人鑑定時應命鑑定人於鑑定
    前具結之規定），而鑑定之經過及其結果，應命鑑定人以言
    詞或書面報告，刑事訴訟法第208條第1項前段及第206條第1
    項分別定有明文。另現行刑事訴訟法關於鑑定之規定，除選
    任自然人充當鑑定人外，另設有囑託機關鑑定制度。依刑事
    訴訟法第198條、第208之規定，不論鑑定人或鑑定機關、團
    體，固均應由法院、審判長、受命法官或檢察官視具體個案
    之需要而為選任、囑託，並依同法第206條之規定，提出言
    詞或書面報告，始符合同法第159條第1項所定得作為證據之
    「法律有規定」之情形，否則所為之鑑定，仍屬傳聞證據。
    然於司法警察機關調查中之案件，為因應實務上，或因量大
    、或有急迫之現實需求，併例行性當然有鑑定之必要者，例
    如毒品之種類與成分、尿液之毒品反應，或者槍、彈有無殺
    傷力等鑑定，基於檢察一體原則，得由該管檢察長對於轄區
    內之案件，以事前概括選任鑑定人或囑託鑑定機關、團體之
    方式，俾便轄區內之司法警察官、司法警察對於調查中之此
    類案件，得即時送請先前已選任之鑑定人或囑託之鑑定機關
    、團體實施鑑定，以求時效（見法務部92年9月1日法檢字第
    0920035083號函參照，刊載於法務部公報第312期）。此種
    由檢察機關概括選任鑑定人或概括囑託鑑定機關、團體，再
    轉知司法警察官、司法警察於調查犯罪時參考辦理之作為，
    法無明文禁止，係為因應現行刑事訴訟法增訂傳聞法則及其
    例外規定之實務運作而為。此種由司法警察官、司法警察依
    檢察官所概括選任之鑑定人或囑託鑑定機關、團體所為之鑑
    定結果，與檢察官選任或囑託為鑑定者，性質上並無差異，
    同具有證據能力。又法律已原則規定為有證據能力者，倘為
    當事人所不爭執者，即無贅敘說明其為有證據能力之必要。
    本件卷附有法務部調查局濫用藥物實驗室鑑定書2份（見1-
    2卷第392、393頁），均係執行毒品鑑定公務所出具之書面
    鑑定報告，依據刑事訴訟法第159條之立法理由及同法第206
    條規定，復審酌毒品鑑定報告均係由專業機關人員本於其專
    業知識及儀器所作成，又上開鑑定書與本案之事實具有關聯
    性，是可認上開鑑定書均具有證據能力。
六、又按被告以外之人（包括證人、鑑定人、告訴人、被害人及
    共同被告等）於審判外之陳述，雖不符刑事訴訟法第159條
    之1至之4等4條之規定，而經當事人於審判程序同意作為證
    據，法院審酌該言詞陳述或書面陳述作成時之情況，認為適
    當者，亦得為證據；當事人、代理人或辯護人於法院調查證
    據時，知有刑事訴訟法第159條第1項不得為證據之情形，而
    未於言詞辯論終結前聲明異議者，視為有前項之同意，同法
    第159條之5定有明文。立法意旨在於傳聞證據未經當事人之
    反對詰問予以核實，原則上先予排除。惟若當事人已放棄反
    對詰問權，於審判程序中表明同意該等傳聞證據可作為證據
    ；或於言詞辯論終結前未聲明異議，基於尊重當事人對傳聞
    證據之處分權，及證據資料愈豐富，愈有助於真實發見之理
    念，且強化言詞辯論主義，使訴訟程序得以順暢進行，上開
    傳聞證據亦均具有證據能力。本判決下列所引用之其餘供述
    證據，檢察官、被告及辯護人迄至本院言詞辯論終結前均未
    聲明異議，本院審酌上開證據資料製作時之情況，尚無違法
    不當及證明力明顯過低之瑕疵，以之作為證據應屬適當，揆
    諸前開規定，應認均有證據能力。
七、按關於非供述證據之物證，或以科學、機械之方式，對於當
    時狀況所為忠實且正確之記錄，性質上並非供述證據，均應
    無傳聞法則規定之適用；如該非供述證據非出於違法取得，
    並以依法踐行調查程序，即不能謂無證據能力，最高法院97
    年度臺上字第1401、6153號判決要旨參照。查扣案第一級毒
    品海洛因3包（空包裝總重8.53公克，合計淨重146.23公克
    ，純度65.24%，純質淨重95.4公克）、鋁製球棒1支、電子
    磅秤1個、山月汽車旅館便條紙2張，邱楷清持有之行動電話
    1支（含0000000000門號SIM卡），第一級毒品海洛因1包（
    空包裝重0.49公克、淨重0.94公克）均係以物件之存在及其
    呈現之狀態為證據資料，性質上屬物證而非供述證據，本件
    上開扣案物品，均係依法定程式合法所扣得（見臺中警察局
    霧峰分局中警偵字第0980054031號卷【即1-1卷】第84至第
    98頁），且查無其他證據足以證明係執法人員以違法手段所
    取得，亦與本案均具有關聯性，當有證據能力。又山月汽車
    旅館查獲現場照片（見1-1卷第146至第150頁，2-1卷第320
    至第324頁），山月汽車旅館監視器畫面光碟及翻拍照片（
    見6-1卷第177至179頁），係依機器之功能，攝錄實物形貌
    而形成之圖像，並非人類意思表達之言詞或書面陳述，不含
    供述要素，當不在刑事訴訟法第159條第1項規定「被告以外
    之人於審判外之言詞或書面陳述」之範圍內，性質上亦應屬
    於非供述證據，無傳聞法則之適用，且均非實施刑事訴訟程
    序之公務員因違背法定程序而取得，與本案待證事實復具有
    自然之關連性，復經本院依法踐行調查程序，自有證據能力
    。
貳、實體部分：
一、訊據上訴人即被告（下稱被告）李建興均矢口否認有何販賣
    第一級毒品海洛因之犯行，辯稱：其並未曾與被告劉惠雯共
    同販賣海洛因予證人林進棟或吳進榮；其於98年7月初，因
    左手指骨骨折，右膝部骨折，經手術後傷痛難耐，屢藉施用
    海洛因以減輕痛苦，至於所持有遭警方於山月汽車旅館查扣
    之海洛因毒品，即係準備供自己施用，非伺機販賣云云；其
    從來沒有叫被告劉惠雯賣第一級毒品海洛因，98年9月26日
    沒有交付毒林進棟、吳進榮，也沒有接到他們的電話，被告
    劉惠雯也沒有說她有賣毒品給渠等二人，對此事其完全不知
    道，98年10月3日那次其也沒有在場，也不知道，與其無關
    ；98年10月9日晚上其也沒有賣，也不知道有這件事情；98
    年11月13日其向真實姓名羅大為之「大尾」購買第一級毒品
    海洛因，那時是手腳痛，都是骨折，就買第一級毒品海洛因
    自己要施用止痛，其用量很大，一天要用1錢，買了55萬元
    半塊四兩半海洛因，金錢還沒有交付，因為數量不夠，後來
    其只是跟被告邱楷清說，叫他去羅大為手下綽號「小明」之
    人那邊拿東西，只有跟他說拿個東西回來，說「小明」那邊
    有東西要給其，且其亦未告知被告邱楷清是拿什麼東西，其
    覺得被告邱楷清應該不知道裡面是什麼東西；因為是有用盒
    子裝著；那天是其生日，他可能會以為是生日禮物；當天是
    其在山月汽車旅館的時候打電話給被告邱楷清，是已經拿到
    毒品的時候，因為數量不夠，所以才打電話給被告邱楷清，
    請他幫其去拿東西；原審因為被告劉惠雯的供述判罪，而後
    來知道其抓後被告劉惠雯與「大尾」在一起，他們兩人也已
    經有小孩了；被告劉惠雯在地檢、地院的時候都沒有提到其
    ，後來棄保回來之後卻又指證其云云。另上訴人即被告（下
    稱被告）邱楷清辯稱：警方查獲當天，係被告李建興要其去
    找「小明」拿東西，並未告知是要去拿毒品；當時「小明」
    交給其海洛因是用珠寶盒裝著，並未打開看，而係隨手放入
    包包內，故在到達山月汽車旅館李建興自盒內拿出海洛因前
    ，均不知盒內之物為海洛因云云；當天其要去找被告李建興
    是要交付機油，被告李建興與「小明」都沒有說拿的東西是
    第一級毒品海洛因，等到被告李建興打開以後才知道裡面是
    第一級毒品海洛因，其他都不知道；98年11月13日其打電話
    告知被告李建興要交付機油，然後被告李建興叫其打電話給
    綽號「小明」之人，其在跟被告李建興通話的時候叫其與「
    小明」聯絡，叫其去跟「小明」拿東西回來，被告李建興有
    告訴其「小明」的電話，其就撥打小明的電話，並表示被告
    李建興叫我來找你，渠等約在崇德路的郵局，其沒有看過「
    小明」，也不認識。其跟「小明」說停車在郵局的門口，拿
    的過程都沒有與「小明」說話，「小明」只有拿一個盒子給
    其，叫其拿回去給被告李建興；至山月汽車旅館交付被告李
    建興後，被告李建興打開，其看到被告李建興有拿出來研磨
    就有加入香菸內施用，那時候手痛請其幫忙研磨，研磨之後
    ，被告李建興就自己加在香菸裡面施用；是被告李建興自己
    加入的，其從來不曾接觸過第一級毒品海洛因云云。另上訴
    人即被告（下稱被告）劉惠雯坦認犯罪事實欄一(一)、(二)、(三)
    之販賣第一級毒品海洛因之犯行，惟矢口否認有何犯罪事實
    欄一(四)與被告李建興共同販入扣案毒品海洛因之犯行，辯稱
    ：其是事後在山月汽車旅館的時候才知道的，當時其去山月
    汽車旅館的時候，被告李建興只是說等被告邱楷清來，並沒
    有說什麼事情，快接近中午的時候才看到被告邱楷清，被告
    邱楷清到場的時候其在洗手間，要出來的時候沒多久就警察
    已經進來的，警察來之前其是已經走進房間，有聽到被告邱
    楷清的聲音，但並沒有看到他在做什麼，就是出來的時候看
    到，那時候檢警已經進來了，那時候桌上已經有毒品了；其
    只知道被告李建興有叫被告邱楷清去辦事，但是做什麼事情
    其不知道，其有聽到被告李建興在與被告邱楷清講電話，與
    被告邱楷清聯絡云云。
  (一)就犯罪事實欄一(一)、(二)、(三)部分：
  (1)證人林進棟於偵查中結證係被告李建興、劉惠雯購買第一級
    毒品海洛因，惟於原審審理中改稱僅係向被告劉惠雯購買，
    並非向被告李建興購買等情：
  證人林進棟於98年10月13日檢察官訊問時證稱：「（提示草
    屯分局偵查隊搜證之劉惠雯照片，你認識這個人嗎？）他就
    是我說的嫂子。（你之前有到台中去向黑溜買毒品，由照片
    中嫂子交貨給你？）是。（嫂子交貨給你幾次？）約三、四
    次。（嫂子是黑溜的女朋友嗎？）是，我去台中的時候黑溜
    就介紹說她是嫂子。（劉惠雯每次都交何貨給你？）海洛因
    。（你是都先跟黑溜聯絡，才由嫂子交貨給你？）有時候是
    先聯絡嫂子，聯絡不到才打給黑溜。（你們都在車上或屋子
    內交易？）都有。（你將錢交給何人？）我將購買毒品的錢
    都交給嫂子。（買毒品的房屋是在文心路或是在旱溪東路？
    文心路和旱溪東路都有，另外還有在忠太東路康雍乾古董店
    也有。（嫂子都出現在這三個地點嗎？）是，她在哪裡我們
    就去那裡買毒品」，「（98年10月12日下午警方有到你正義
    街住處搜索並查扣毒品海洛因五包、安非他命一包？）是。
    （你的毒品海洛因及安非他命來源？）去台中向勇哥買的。
    （勇哥即黑溜？）是，他的外號不止一個。（吳進榮何人？
    ）是我同學。我是跟吳進榮一起向勇哥買毒品，我一次都買
    一錢或一錢半的海洛因，大多是買一錢，我在98年10月9日
    是買一錢半的海洛因。（你跟勇哥在何處交易？）文心路跟
    向上路口交岔口，我進到勇哥4971-GS車內拿毒品。（98年1
    0月9日何人坐在勇哥的車內？）勇哥當天沒有出現，是勇哥
    的小弟當司機，車內有勇哥的女友嫂子，我及我同學吳進榮
    進到車內買毒品，當天我把二萬四千元交給嫂子買海洛因，
    吳進榮買一兩的海洛因，交十五萬元給嫂子。（你如何跟勇
    哥連絡？）我用0000000000及0000000000號手機，打給勇哥
    的0000000000、0000000000號手機，勇哥再叫他的小弟阿德
    出來跟我們交易。（你共向勇哥買過幾次毒品？）幾十次，
    自今年8月買到現在，每個月買五次。（你向勇哥買毒品時
    ，嫂子會出來跟你們接洽？）會。（你毒品來源？）向王董
    或勇哥買，大多是向勇哥買，因勇哥的毒品品質比較好。」
    等語（見1-2卷第121至122、73至75頁）。
  證人林進棟於98年12月2日檢察官訊問時證稱：「（你是10
    月12日被檢警查獲毒品案件？）是。（你在草屯分局調查時
    陳述說是在被查獲前三天用0938的手機撥打0000000000向綽
    號勇哥的同居人嫂子購買毒品？）是。（提示0000000000監
    聽譯文，是否在10月9日7點26分及8點31分先後撥打這兩通
    電話？）是，這兩通都是嫂子接的。在打第一通時，我人在
    草屯，打第二通時我人已在台中文心路這邊，我在文心路跟
    向上路口等嫂子他們回來，等蠻久的，我是自己一個人等，
    我有看到阿德開黑色的豐田車子載嫂子，他們回來有過來跟
    我照面，他們車子就開到地下室，因為他們有跟管理員說，
    所以我可以上樓，他們電梯沒有感應管制，我就直接上到22
    樓，在屋內我跟嫂子交易，我跟她說要一錢的海洛因，當時
    李建興好像在房間打電腦，我是在客廳跟嫂子講的，阿德人
    在客廳我們的旁邊，我看到嫂子進去李建興打電腦的隔壁房
    間拿已經秤好的一包一錢重的海洛因給我，我拿一萬六千元
    現金給嫂子，那時我沒有看到她拿去給誰，因為我付了錢我
    就走了，都是由外勞幫我們開門。（你另外向警察陳述說曾
    經在10月4日又有跟嫂子跟李建興聯絡購買毒品？提示00000
    00000通聯記錄）應該是10月3日，之前在南投地檢說的可能
    是我記錯了，我是在10月3日早上打給嫂子，是嫂子接的電
    話，電話中跟她說我要上來，我到台中後再跟她聯絡，我是
    開車走中投公路，我走五權南路再繞到林森路，應該是去吃
    飯，到阿彰飯攤去吃飯，同時打電話給嫂子，電話中我先問
    她人在哪裡，她說她人在家裡，她叫我在大墩十街跟文心路
    口的銀行門口等她一下，我跟她說我在吃飯，她說慢一點沒
    關係，我電話中沒有跟她說我要拿多少，因為我都固定拿一
    錢，我吃飯應該吃十幾分鐘，大約12點半到約定地方等，我
    看到是阿德開豐田黑色車子載嫂子出來，我就上他們的車，
    我就坐在後座，在車內我就拿一萬六千元現金給嫂子，她就
    直接拿一包一錢的海洛因給我，我拿到毒品後就下車開車離
    開，阿德在駕駛座有看到我們兩個交易毒品的經過。（你另
    外在南投檢警調查時有提到曾經在9月26日及27日接連兩天
    向劉惠雯及李建興購買毒品？提示通聯紀錄及監聽譯文）9
    月26日我先在草屯打電話跟嫂子聯絡，嫂子接的，也是跟她
    說我要上來，我到台中時我再打電話給她，她人在家裡，我
    就上去他們住處，也是跟他購買一錢海洛因，也是拿一萬六
    千元現金給她，她也是去房間拿海洛因給我，這一次好像是
    跟我同學吳進榮一起去，當時李建興在客廳，我記得我跟吳
    進榮要買的毒品是嫂子去房間拿，我跟吳進榮到他們家時間
    應該是下午3、4點，我當著阿德跟李建興的面拿一萬六千元
    給嫂子，吳進榮拿十五萬現金給嫂子，她好像放在她的皮包
    ，她就進去房間拿毒品出來，都是秤好的，其中一包一錢的
    給我，另一包一兩的拿給我同學吳進榮，我們拿到毒品後就
    走了。（你9月26日買的海洛因後來發生什麼事？）我回到
    草屯租屋處之後，將這包海洛因放在襪子裡，襪子放在浴室
    洗衣機旁邊的臉盆裡，我是想說先放在那裡，後來當天半夜
    洗衣服，我忘記，就把這襪子連同其他衣服一起洗掉了，洗
    完才發現，海洛因都融掉了，而且那次拿的毒品我同學發現
    比較差，試用過後發現黑黑的，他有跟嫂子講，我就跟吳進
    榮聯絡，有跟他提到我毒品剛好沖掉，所以約好隔天上去找
    嫂子，隔天早上6點我跟嫂子聯絡，我有跟她說晚一點可能8
    、9點才上去，嫂子說要上來就上來，我在7點多出門，是我
    同學吳進榮開車來載我，上來台中都是他來載我，我們8點
    多到臺中，差不多9點多到嫂子住處樓下，我有打電話給她
    ，我就跟我同學直接上樓，上樓後李建興、阿德、嫂子都在
    ，李建興應該在房間玩電腦，我跟吳進榮是在客廳跟嫂子談
    毒品品質問題，我記得嫂子跟吳進榮講都是一樣的，所以吳
    進榮沒有跟他換，嫂子也不跟他換，那次我沒有跟他買，因
    為當時我沒有錢，當時阿德也在旁邊。（你前前後後跟嫂子
    及李建興他們購買過幾次海洛因毒品？）很多次，次數我記
    不清楚，起初是李建興在今年8月間打電話給我，跟我說找
    我要見面談話，後來沒見面，到9月份他又打電話給我，問
    我有無再吸食毒品，他說他有辦法拿比較好的，就約到旱溪
    東路14樓的住處，我跟他說好，如果有我再跟他聯絡，當時
    他跟嫂子還沒有同居，那時阿德也還沒跟著他，我是後來到
    大墩十街跟文心路22樓，他才介紹阿德跟嫂子給我認識。（
    你剛剛跟檢察官說10月9日你是自己一個人來台中跟嫂子買
    毒品，為何10月22日你在海巡署製作的筆錄說你是跟你同學
    在大墩十街的路口跟嫂子購買毒品？）我剛才有跟庭上說明
    ，每次都是我同學吳進榮載我一起上來，這一次吳進榮也是
    跟嫂子他們買一兩海洛因毒品十五萬元。（交易地點到底是
    22樓住處還是車上？）那一次好像是我跟吳進榮有上去租屋
    處，嫂子有跟我們說她等一下要買東西，她叫我們下去，先
    在路口等，我跟吳進榮在車內，阿德開車載嫂子出來時，就
    停在路口路邊，我跟我同學吳進榮就上他們的車，我跟吳進
    榮就個別拿一萬六千元跟十五萬元現金給嫂子，她沒有點我
    給她的一萬六千元，只有點吳進榮的十五萬，她放進皮包後
    ，拿一包一錢的海洛因給我，一包一兩的海洛因給吳進榮，
    然後我們就下車開車回南投。」等語（見1-2卷第310至315
    頁）。
  證人林進棟於99年4月21日審理中結證稱：「我平常稱呼李
    建興為老大、大哥、兄（台語）、勇哥等，並知道他有黑溜
    這個綽號。98年9月26日我有到台中市來買毒品。當時我與
    吳進榮在草屯打電話給嫂子劉惠雯。我現在日期沒有辦法很
    確定，但我有向劉惠雯買過幾次海洛因，曾經到過台中市○
    ○路，忘記幾段，曾經在車上交易過。（提示9月26日監聽
    譯文，你當天是否確實有到台中市買毒品？）有。9月26日8
    時44分這通譯文我所稱的勇哥是李建興，我要找他聊天。當
    天是吳進榮開車載我到台中，我們兩人確實都有買毒品。我
    們是要向劉惠雯買毒品。我每次都購買一錢一萬六千元，吳
    進榮買多少我忘記了。毒品是劉惠雯自己交給我們的，錢是
    交給劉惠雯」；「（提示10月3日監聽譯文，當天你有到台
    中市買毒品嗎？）有，我是自己一人到台中市買毒品，是要
    跟劉惠雯買一錢、一萬六千元的海洛因。當天是劉惠雯在台
    中市○區○○○路58-13號康雍乾文物交流公司古董店，交
    付海洛因給我。當天沒有碰到李建興」；「（提示10月9日
    監聽譯文，當天你有到台中市買毒品嗎？）有，我是自己開
    車來台中買毒品，買一錢、一萬六千元的海洛因。當天是劉
    惠雯在台中市○○路那邊交付海洛因給我」；「（你是如何
    認識劉惠雯？）我是與李建興閒聊時認識劉惠雯，是在李建
    興的文心路租屋處，她與李建興應該是同居男女朋友。我是
    於98年8月份認識劉惠雯。我稱呼劉惠雯為嫂子。（提示1之
    2卷第73頁，你陳述98年10月9日購買毒品的過程，是否實在
    ？）這次不實在，實際情形是我向劉惠雯購買的。（98年9
    月26日、10月9日這二次為何與吳進榮一起相約向劉惠雯買
    毒品？）應該是我要上來，吳進榮跟我一起上來，他剛好需
    要才向嫂子買，我們購買毒品是各買各的」；「（你於偵查
    中有談到9月26日購買毒品的情形，當天筆錄中有談到李建
    興在文心路房子裡面，你確實有看到嗎？）我不太確定李建
    興有無在裡面，我常去找李建興，他常在家。（當天要跟劉
    惠雯購買毒品，到底有無跟李建興交談過？）沒有。（提示
    10月9日監聽譯文，你後來到底有無上去？）應該有上去，
    就是上去台中市○○路○段316號22樓之3李建興的租屋處，
    劉惠雯就是在租屋處交毒品給我。（10月9日除了你以外還
    有誰上去李建興租屋處？）只有我一人。（吳進榮10月9日
    不是有跟你一起去購買毒品？）有。（10月9日到底是在哪
    裡交易毒品？）就是台中市○○路○段316號22樓之3李建興
    租屋處，這次我應該是跟吳進榮一起上去」；「我綽號叫阿
    斗。（關於98年9月26日、98年10月3日、98年10月9日購買
    海洛因的經過，你在今日審理過程所述，與你之前在警詢及
    檢察官訊問時所言不同，何者為真？）以今日所言較為真實
    ，購買日期、時間、地點警詢時問的比較模糊，今日答的比
    較清楚。（提示98年9月26日上午8時44分監聽譯文，該通電
    話是你跟勇哥的通話嗎？）是。（你打這通電話的用意為何
    ？）我是要跟他說吳進榮要找他。（吳進榮找他要做什麼？
    ）我忘記了。（9月26日你與吳進榮是否都有買到海洛因？
    打上開電話是否就是要購買海洛因？）我們要買海洛因都是
    打給劉惠雯。（提示1-2卷第104頁到104頁反面，為何你於
    警訊時說上通譯文是要找勇哥是要購買一錢海洛因，吳進榮
    是買一兩海洛因，你該段陳述是否真實？）毒品確實是跟劉
    惠雯買的，警詢所言我跟李建興買一錢的海洛因不實在，其
    他都實在。（關於檢察官起訴書所載你於98年10月3日交易
    毒品的經過，是否如1-2卷第17頁所述是否屬實？）實在。
    阿德即為被告孫憲德，他負責開車。（孫憲德看見你們兩人
    交易毒品的經過，他有無什麼動作表示？）沒有，劉惠雯坐
    在副駕駛座，從她皮包拿出一包用透明夾鏈袋包裝的海洛因
    交給我，我就拿現金給她，錢是劉惠雯自己點收的。（孫憲
    德知道你們在買賣毒品海洛因嗎？）知道，因為嫂子坐在前
    座我坐在後座，我向劉惠雯購買毒品時，他應該有見聞整個
    交易過程。（提示1-2卷第20至25頁警詢筆錄，你明確供證
    ：毒品交易都是李建興在作主，我跟吳進榮是跟李建興比較
    熟，嫂子是最近跟李建興在一起，交易才透過她，海洛因的
    來源我知道就是李建興，我和李建興在獄中互留電話，出獄
    後李建興問我有無在施用海洛因，我跟他說有，李建興跟我
    說可以找他買等語。為何今日翻供？）沒有錯，我跟李建興
    是有電話聯絡，當時我是拜託李建興幫我介紹，然後我就去
    找李建興，他介紹劉惠雯給我」；「我打電話給劉惠雯，劉
    惠雯就直接拿毒品給我，我也不知道她有無跟李建興說」等
    語（見6-1卷第196頁反面至202頁）。
  (2)證人吳進榮於99年4月21日審理中具結證稱：「（98年9月26
    日你有無到台中買海洛因？）忘記了。（你是否曾經到台中
    市購買毒品過？）是，我都是跟我同學林進棟一起去買的，
    是向一名女生買的，買過兩次，是林進棟開車載我到台中。
    第一次的交易毒品是在文心路的路邊，是在我們車上，不是
    我開的車子就是林進棟開的車子。當時我跟林進棟是合資買
    海洛因，兩人總共買一兩、十六萬元，我好像是出十萬元。
    記得是一位林進棟稱呼為阿嫂的女子直接將海洛因交給林進
    棟，當時該女子是自己一人來。第二次到台中來買毒品也是
    向那個阿嫂買，買的金額多少我忘記了，這次好像是各買各
    的。這次交易的地點也是在文心路路邊的車上，不是林進棟
    的車就是我的車上，因為我們兩人常常互相載來載去，所以
    現在已記不清楚這兩次和他一起去買毒品是我開車載他，還
    是他開車載我。這次交易我自己買一兩、十六萬元，我不知
    道這次林進棟買多少。（你剛說的那兩次購買毒品，有無事
    先跟賣方聯絡？）我不太清楚。我不認識李建興。（你是不
    是確定你沒有去過阿嫂住的地方？）忘了。（你這兩次交易
    毒品是先交錢還是先交貨？）都是林進棟先交錢給阿嫂，阿
    嫂才交貨。（當時阿嫂有無當場點錢？）忘了。（你們如何
    確認對方交給林進棟的數量就是你們要的數量？）都是林進
    棟處理的，我不知道。（林進棟於本院審理時證稱，他是在
    98年9月26日到台中市○○路○段316號22樓之3李建興租屋
    處，去跟劉惠雯購買海洛因，之後林進棟以一萬六千元購買
    海洛因，你是以十五萬元購買海洛因，與你剛剛所述不符，
    你們二人所言何者正確？）我記得是十六萬元，不是十五萬
    元，地點應該是我在車上等，林進棟有下車，我看他走進文
    心路附近的一棟大樓，我不知道他上幾樓。（提示98年度偵
    字第27354號卷第368至379頁警詢筆錄，你所供述內容是否
    實在，實際情形為何？）我記得林進棟所買毒品放在襪子內
    被洗掉的那次，交易毒品的地點是在樓上，就是台中市○○
    路○段316號22樓之3，數量我確定是買一兩、十六萬元，林
    進棟買一錢價格為一萬五千元或一萬六千元，因為他買的比
    較少會比較貴一點，這次交易我有跟林進棟一起上去22樓之
    3交易。（錢是如何交付？）襪子洗掉那次我錢是自己交給
    阿嫂的，交的錢是十五萬元或十六萬元，林進棟買的毒品是
    他自己交付金錢的。我剛才應該是說錯了，我買比較多應該
    比較便宜，所以應該是一兩十五萬元，林進棟一錢可能比我
    貴一點，應該是一萬五千元或一萬六千元。（你於98年10月
    9日曾經見過被告孫憲德嗎？）沒有。（98年10月9日晚上有
    無跟林進棟從草屯來到文心路與向上路口？）有。（那時候
    阿嫂是不是有坐別人的車子拿毒品來販賣給你們兩人？）是
    。（你與林進棟是否有進去別人的車子裡面跟阿嫂完成毒品
    交易？）有，我和林進棟有一起進入一部豐田牌黑色CAMRY
    自小客車內與阿嫂交易海洛因，是別人開這台車載阿嫂過來
    的，我坐在駕駛座的後方，所以看不清楚男駕駛的面貌，身
    材好像圓圓，與在庭的孫憲德不太像。（你記得那次你們交
    易的金額多少？）我買十五萬元一兩，我不知道林進棟買多
    少。我先拿錢給林進棟，林進棟統一交給阿嫂」；「我不認
    識李建興，我是要找勇哥買毒品，勇哥是王董。我要找的勇
    哥就是98年9月26日8時44分林進棟與勇哥監聽譯文中林進棟
    所稱的勇哥。我有看過勇哥，不是在庭的李建興。」等語（
    見6-1卷第203頁至208頁）。
  (3)證人即被告劉惠雯於偵查中明確證稱被告李建興確有販賣第
    一級毒品之犯行等情，復於原審結證稱因其係女性、無前科
    之故，被告李建興推由其出面販賣毒品等情，嗣於本院審理
    中翻異改證稱係其自己販賣云云。
  證人劉惠雯於98年11月14日檢察官訊問時具結證稱：「（你
    從何時開始幫李建興販賣毒品？）我沒有幫他販賣毒品，有
    時候李建興會拜託我拿毒品出去給人家。（李建興是不是叫
    你同時要把毒品的錢收回來？）他不會說要我順便要我把錢
    收回來，有時候他電話講好了，要我去收錢回來。（98年9
    月26日上午綽號阿斗的林進棟是不是有到你跟李建興在台中
    市○○○街附近的租屋處向李建興買一錢海洛因毒品？）日
    期我不記得，我是有跟他見過面。（提示9月26日8點46分監
    聽譯文，當時是否由你接聽阿斗打來的那通電話？）這通不
    是我接的，是綽號小雷女子，因為當時在那是她。（你們當
    時租屋的地址？）台中市○○區○○路1段316號22之3號。9
    月26日早上時間不確定阿斗跟吳進榮一起來我們租屋處，阿
    斗與吳進榮各向李建興一起買一錢及一兩的海洛因，應該是
    阿斗買一錢，吳進榮買一兩。一錢是一萬五或一萬六，一兩
    是十五萬或十六萬。是李建興從他打電腦的抽屜，中間有一
    個沙發，他丟給我後，我再交給阿斗與吳進榮，李建興叫我
    點完後，李建興收走。（隔天9月27日的上午阿斗又來跟你
    買多少海洛因毒品？）我不記得。應該是一錢，這次他是自
    己一個人來，是買一錢海洛因。（這兩次阿斗打電話來時，
    是不是你都有接聽？）有。（孫憲德幫李建興賣毒品有何好
    處？）孫憲德沒有工作，他說他是來當司機，李建興每月固
    定給他四萬。孫憲德應該是九月多來，大概開了一個月就離
    開了，他偷偷拿李建興的毒品施用被抓到，李建興把他趕出
    去。（為何邱楷清昨天要來台中市幫李建興拿毒品去南投？
    ）因為他們的關係就像大哥與小弟，李建興要他做啥事他就
    會去做，他拜託李建興幫忙，李建興也會幫忙。（李建興有
    要邱楷清送毒品給下手嗎？）他叫邱楷清送毒品給土角，土
    角剛出來，他要邱楷清送到彰化鹿港給他（你何時與李建興
    開始同居關係的？）今年9月在一起。（李建興還有賣安非
    他命嗎？）我知道他只賣海洛因，買回的安非他命都是自己
    要用的或是別人要的。（提示謝色棟檔案照片，這是不是邱
    楷清運輸交付毒品的土角？）是。（妳在霧峰分局是否指認
    要幫阿旺夾帶海洛因毒品的男子阿福，是編號幾？）是編號
    9。阿福今天才要過去越南，還沒打電話回來。把海洛因包
    裝弄好，如果星期一阿福有順利回來，等東西拖回來才會打
    電話給李建興」等語（見1-2卷第135至144頁）。
  證人劉惠雯於99年7月26日原審訊問時供稱：「（你何時認
    識李建興，與他共同販賣毒品的經過為何？）我大概是兩年
    前的過年時候認識李建興，98年2、3月間開始與李建興同居
    ，同居地點為旱溪東路1段300號，7、8月間改在文心路1段
    316號22樓之3同居，我和李建興同居期間生活很密切，幾乎
    每天都住在一起。同居一段時間就是98年3、4月間時，我開
    始知道李建興有在販賣海洛因、甲基安非他命，他的上手是
    我於偵查中向檢察官所說的阿旺。阿旺是在做走私毒品，所
    以販賣的數量很大，李建興向他購買的數量一次大概交易五
    塊或八塊的海洛因磚（進貨時，一塊海洛因磚的原始重量有
    時候是九兩、有時候是九兩三錢，不一定是哪種規格，但在
    國內市場上賣出去的規格是一塊十兩就是375公克，李建興
    沒有賣過整塊的海洛因磚出去，他都是把海洛因磚弄碎後，
    再分裝販賣，通常賣出去的規格有一包一兩或半兩或一錢等
    ）。李建興當時有跟我說因為我沒有前科，所以叫我掩護他
    由我出面為他販賣毒品，他跟阿旺見面談販入毒品事情時我
    是在旁邊聽而已，至於賣出去的部分他就叫我幫他接電話、
    交付毒品及收錢。我幫他賣海洛因的期間大概就是從98年3
    、4月間到11月13日在山月汽車旅館被警方查獲為止。我大
    約三天至少就有幫李建興賣一次毒品。前後總共販賣的次數
    已經記不清楚，大概應該有二十幾次」，「（提示98年9月
    26、27日監聽譯文，當時是在講什麼事？）98年9月26日林
    進棟與吳進榮，一起到文心路1段316號22樓之3找李建興買
    海洛因，毒品是我交給他們的，當時李建興也在家，林進棟
    與吳進榮都是要買海洛因才會去找李建興，當時他們也有見
    到李建興，李建興之前就已經知道他們兩人就是要來買海洛
    因，在這此之前他們兩人就已經有在李建興先前的旱溪東路
    1段300號14樓租屋處跟李建興買過海洛因，當時我就已經有
    在場認識他們，只是那時候我還沒有出手為李建興與他們交
    易。所以大家都熟，這次交易他們二人與李建興見面後，李
    建興就交待我負責交付海洛因給他們二人以及收錢，李建興
    自己就到房間去打電腦，平常我與李建興就已經有這樣的默
    契，因為如前所述，李建興說因為我沒前科，所以儘量由我
    出面賣海洛因。平常李建興就會將向阿旺買進來的海洛因磚
    分裝成固定的數量，比如壹包一兩或一錢等放著備用，有人
    來買時比較方便，比如說直接把整包交給對方，或直接分成
    一半再交給對方。這次吳進榮是買壹包一兩十五萬元，林進
    棟是買一錢壹萬六千元，吳進榮買比較多所以單價比較便宜
    一點。林進棟後來回去有有再打電話給我說，他的海洛因放
    在襪子裡面洗掉了。9月27日的譯文，林進棟有打電話跟我
    說，他同學就是吳進榮也要上來找我們，因為昨天那個黑黑
    的，意思就是只說26日跟我們買的海洛因品質不太好，想要
    跟我們換貨，我記得後來沒有換給他，但是有退一點價金給
    他。（提示98年10月3日監聽譯文，當時是在講什麼事？）
    10月3日也是林進棟打電話給我，當時他是從草屯上來去忠
    太東路的康雍乾古董店（李建興朋友開的店），找我和李建
    興，當時我和李建興、孫憲德都在這家古董店跟朋友聊天，
    林進棟要去找我和李建興買海洛因，但是當時我們沒有把海
    洛因放在身上，是放在停在古董店外的車牌4971-GS號豐田
    黑色CAMRY車上，李建興就叫我帶林進棟去車上交易，為了
    安全起見，李建興叫孫憲德陪我上車跟林進棟交易，孫憲德
    應該不太知道我們要交易海洛因，因為他之前有稍微跟我和
    李建興問過交易毒品的事，結果他就被李建興罵說他是司機
    領薪水不要問那麼多，這次交易的數量多少我不記得了，但
    是平常我們賣給林進棟的數量，最少就是一錢一萬六千元。
    （提示98年10月9日監聽譯文，當時是在講什麼事？）98年
    10月9日晚上林進棟打電話給我，這次也是林進棟和吳進榮
    要上來文心路1段316號22樓之3找我們買毒品，應該是林進
    棟一度打電話聯絡不上我，才會在大樓底下按對講機由李建
    興僱用的外勞瑪麗接，瑪麗跟他們說我們不在，後來他電話
    聯絡到我，我跟他說我手機沒電，所以到樓下便利商店打電
    話。林進棟只要是打電話跟我聯絡並且到台中找我們，就一
    定是來買海洛因，只是因為交易的次數太頻繁，所以我現在
    已經記不清這次交易的詳細過程，也就是記不得這次電話聯
    絡後是在文心路22樓處交易或是在外面交易，因為我們平常
    交易的地點包括文心路1段316號22樓之3或者是在該處附近
    的商店或路邊的車上交易（都是林進棟和吳進榮他們上前述
    我們的黑色豐田車）。林進棟與吳進榮平常找我們買毒品大
    都是兩個人一起來，只有偶而是林進棟自己一個人來，如前
    述在忠太東路見面那一次。」。復於99年8月3日原審審理中
    具結證稱：「（你在99年7月13日、7月26日法院訊問時所答
    有關你販賣海洛因的經過都是真實的嗎？）是。（同上開筆
    錄內容有關共同被告李建興涉案的內容，你的回答都是真實
    的嗎？）是。當時李建興腳受傷，腳有釘鋼釘固定器，不良
    於行，而且當時李建興說很多警察都很注意他，他跟我說我
    是女孩子，沒有前科，反正兩個人都已經在一起了，不管是
    由他出面，或是由我出面交易毒品，結果都是一樣的。而且
    當時他身體不適，行動不便，如果由我出面交易的話，比較
    沒有危險性，他沒有逼我做交易毒品的事，是跟我討論商量
    由我出面交易毒品，我也答應了，因為當時想說已經跟他同
    居在一起。（有關檢察官起訴98年9月26日、10月3日、10月
    9日這三次販賣毒品給林進棟、吳進榮，這三次的販賣及交
    付毒品、收受他們買毒品的錢是何人去做的？）我。（這三
    次販賣毒品給林進棟、吳進榮二人交易毒品的事情，是誰決
    定要不要賣？）因為他們兩人與李建興有交情，所以我們不
    會刻意去商量要不要賣給他們、賣多少、賣多少錢，因為已
    經有默契了。（算是你自己決定要不要交易的嗎？）不算吧
    。（你說不算，李建興就這三次的交易，他有無指示你要不
    要賣？）就是很固定的默契，他們兩人來就是要買毒品，李
    建興也知道他們要來買。（照你剛剛的回答，能不能這樣說
    ：要不要賣給他們兩人，是基於你跟李建興原來的默契所決
    定？）可以。」、「（你為何要於99年3月17日出國出國？
    ）因為當天好像要開庭，李建興的弟弟跟我說，我要跟其他
    共同被告一起開庭，他告訴我說，我在地檢署的筆錄他們都
    看過了，要我3月17日一定要去開庭，他說李建興有聲請要
    與我對質，叫我去幫他作證，幫李建興做撇清的證詞。（98
    年10月9日19時許你是如何交付毒品給林進棟、吳進榮？）
    當天林進棟跟吳進榮開車上來臺中，我印象中他們已經先打
    電話，但是我沒有接到，之後再打時我有接到，他們有到台
    中市○○區○○路1段316號22樓之3那邊來找我，在樓下按
    對講機，當時外勞有跟他們說我不在，當時孫憲德開車載我
    從地下室出去，但是已經忘了去哪裡，後來有再跟林進棟他
    們聯繫上，當時我們就在台中市○○區○○路1段316號22樓
    之3大樓前馬路旁，在我們黑色的CAMRY車上交易毒品，沒有
    再到樓上去。（交易毒品當時孫憲德在何處？）駕駛座。（
    你當時身上就有攜帶海洛因嗎？）有，因為海洛因有放在車
    上」（見6-2卷第196至203頁）。
  證人劉惠雯復於本院審理中結證稱：「（原審判決事實裡面
    (一)到(三)這三次，你販賣毒品給林進棟、吳進榮兩人，你賣給
    他們以前，被告李建興知道這事否？）不知道。（賣給他們
    的錢誰收走？）我收走。（事後有無把錢交給被告李建興？
    ）沒有。（你在毒品交給他們兩人之時，被告李建興有無在
    場？）沒有。（賣的毒品來源是？）我買來的。（你在原審
    作證的時候，說所謂的你與被告李建興共同販賣的默契，是
    何意？）我沒有說我們兩人共同販賣，所謂的默契是法官在
    問我說價錢是否要問過被告李建興，那是法官解讀說這就是
    默契，我沒有說。（原審判決事實欄(四)，被告李建興向「大
    尾」買毒品的事實你有無在場？在文心路那次？）我有在場
    。（被告李建興與「大尾」在談買賣詳細的過程，你有聽到
    否？）詳細過程我不記得。（被告李建興這次跟「大尾」買
    毒品的錢給了沒有？）我不記得了。（被告李建興這次買毒
    品的用途為何？）他的腳會痛。他的腳有鋼釘，所以要吃毒
    品止痛。（你的意思就是被告李建興要自己施用？）是的。
    」云云（見本院卷第151頁反面至152頁反面）。
  (4)證人林進棟於偵查中明確指證係其與友人吳進榮向綽號「黑
    溜」、「勇哥」之被告李建興及其女友「嫂子」之被告劉惠
    雯購買第一級毒品海洛因，而被告劉惠雯於偵查中雖一度否
    認參與販賣毒品犯行，然亦證稱被告李建興推由其出面交付
    第一級毒品海洛因及收款之情事，復於原審具結證稱被告李
    建興因行動不便，以其為女性、無前科而推由其出面販賣毒
    品，而其因與被告李建興係同居男女朋友而同意為之，並有
    販賣第一毒級毒品與證人林進棟、吳進榮之事實，渠等所述
    互核大致相符，且被告劉惠雯於98年僅有毒品觀察勒戒之紀
    錄一節，此有臺灣高等法院被告前案紀錄表1份可參，核與
    其所述因其並無前科一節相符，且觀諸附表(一)、(二)、(三)監聽
    譯文所示證人林進棟聯絡交易之過程，雖未明言交易毒品，
    但均係約定見面地點、並及其「同學」欲一同前往等情，即
    與被告劉惠雯於偵查中及審理中所述及證人吳進棟於偵查中
    證述情節相符。且各該通訊過程中確亦多係由證人劉惠雯接
    洽，亦與證人劉惠雯所證稱由被告李建興推由其出面一節一
    致。被告李建興雖辯稱有關販賣毒品海洛因與證人林進棟、
    吳進榮之事其一無所悉，亦未事先接獲證人林進棟、吳進榮
    電話云云，惟證人林進棟確於99年9月26日8時44分前往購買
    毒品前先以門號0000000000號電話與門號0000000000號之「
    勇哥」聯絡表示打電話聯絡不上、其同學欲前往，「勇哥」
    亦表示同意等情，有該電話通訊譯文在卷可參（內容見附表
    (一)編號1），顯見證人林進棟於購毒前確有與被告李建興聯
    絡且相約見面之情事。證人吳進榮雖於原審證稱其並不認識
    被告李建興，是向「勇哥」即「王董」之人買毒品，並非被
    告李建興云云，然揆諸證人劉惠雯、林進棟、吳進榮證述，
    有關證人林進棟、吳進榮向被告劉惠雯等人購買海洛因時證
    人吳進榮雖有在場，然係由證人林進棟出面接洽聯絡，有關
    交易細節及賣方如何分工，證人吳進榮未全然知悉，尚與常
    情無違。況證人吳進榮自承販賣其毒品之「勇哥」即證人林
    進棟使用門號0000000000號電話與門號0000000000號於98年
    9月26日8時44分通話之「勇哥」，然該電話係被告李建興所
    持用一節，業據被告劉惠雯於原審審理中供明，其內容係證
    人林進棟向被告李建興表示「我同學要找你」，被告李建興
    答以「來啊」，且該通電話後旋於是日4時46分證人林進棟
    以0000000000號電話再與被告劉惠雯持用之0000000000 號
    電話聯絡稱「我跟同學上去喔．．．」，有上開通話之通訊
    譯文在卷可參（詳附表(一)所示），顯見證人林進棟先與被告
    李建興電話聯絡表示與同學（按係證人吳進榮）欲前來見面
    ，經被告李建興首肯後，旋再與被告劉惠雯電話聯絡見面交
    易甚明，證人吳進榮所稱交易對象係上開98年9月26日8時44
    分通話內容所述之「勇哥」，而上開「勇哥」即係被告李建
    興，證人吳進榮證稱販賣毒品之「勇哥」並非被告李建興而
    係另有其人，顯與事實不符。再者，被告李建興、劉惠雯均
    自承彼等係同居男女朋友，而證人林進棟與被告李進棟亦無
    仇隙，衡情渠等2人當無任意誣攀被告李建興之理，而被告
    李建興辯稱被告劉惠雯原並無指證其販毒，其為警查獲後與
    其毒品上手「大尾」之人在一起並有小孩，被告劉惠雯棄保
    後嗣到庭方指證其云云，然證人即被告劉惠雯與被告李建興
    同時為查獲，被告劉惠雯於偵查中自始即指證被告李建興確
    有販賣第一級毒品之犯行，反而係於本院審理中翻異前詞迴
    護被告李建興，顯非如被告李建興所述因其被抓後與其他毒
    販交往始誣攀其有何販賣毒品之情事。證人劉惠雯雖於本院
    審理中翻異稱係其自己販賣第一級毒品海洛因與證人林進棟
    、吳進榮，否認被告李建興有何參與販賣毒品犯行云云，非
    惟與其自己於偵查中及原審結證內容不符，亦與證人林進棟
    於偵查中結證內容不侔。又關於被告劉惠雯所述李建興毒品
    上手「阿旺」部分，確有其人，其真實身分為施家楠，業於
    99年3月4日經檢警查緝到案，其因走私海洛因1988公克入境
    ，經檢察官另案訴由法院審理判決等情，有行政院海岸巡防
    署海岸巡防總局中部地區巡防局函可憑（見6-2卷第190頁）
    ，益徵被告即證人劉惠雯偵查中及原審審理中所述，當非虛
    妄。以證人劉惠雯、林進棟先後於原審及本院審理中翻異前
    詞，當係事後心理壓力而迴護被告李建興之詞，不足採信。
    此外，復有附表(一)、(二)、(三)證人林進棟、吳進榮各該前往向
    被告李建興、劉惠雯購買毒品前電話聯絡之監聽譯文在卷可
    參，其通話內、時間，益與證人即被告劉惠雯於偵查中及原
    審中所述及證人林進棟於偵查中證述相符。
  (5)再按證人之陳述有部分前後不符，或相互間有所歧異時，究
    竟何者為可採，法院仍得本其自由心證予以斟酌，非謂一有
    不符或矛盾，即應認其全部均為不可採信；尤其關於行為動
    機、手段及結果等細節方面，證人之證言，每每因留意重點
    之不同，或對部分事實記憶欠明確，以致前後未盡相符，然
    其基本事實之陳述，若果與真實性無礙時，則仍非不得予以
    採信（最高法院92年度臺上字第5566號判決意旨參照）。本
    件李建興、劉惠雯、林進棟、吳進榮等人就98年9月26日、
    98年10月3日、98年10月9日之買賣海洛因經過，就若干交易
    之詳確時間、地點、金額、數量、付款、交貨、取貨等細節
    ，如98年10月9日劉惠雯與林進棟、吳進榮交易地點為臺中
    市○○區○○路1段316號22樓之3李建興租屋處，或停放在
    該處路旁之車牌號碼4971-GS號、豐田牌黑色CAMRY款自小客
    車內，該次交易內容為1錢或1錢半之海洛因，交易金額究為
    16000元、24000元或28000元等等，其等前後或彼此間之偵
    審供述，雖有出入或不完整，惟無論販出者或販入者，原均
    未預期將遭警捕獲，自未刻意記憶各次交易之相關細節，況
    本件販毒情節繁雜，且人之記憶本屬有限，就多次重複之同
    類行為，事後追憶陳述，或因未及想起而不完整，或因相互
    交錯致生齟齬，均屬難免，尚難執細節上之差異，即認其等
    所述關於本案海洛因交易之主要證詞為不可採。本院乃綜合
    全部事證，就本案交易細節無法明確認定部分，依罪疑唯有
    利於被告之原則，而認定被告李建興、劉惠雯、邱楷清三人
    販賣海洛因之時間、方式、金額、數量各詳如犯罪事實欄一
    (一)、(二)、(三)所示。
  (6)按現行刑法關於正犯、幫助犯之區別，係以其主觀之犯意及
    客觀之犯罪行為標準，凡以自己犯罪之意思而參與犯罪，無
    論其所參與者是否係犯罪構成要件之行為，皆為正犯，其以
    幫助他人犯罪之意思而參與犯罪，其所參與者，苟係犯罪構
    成要件之行為，亦為正犯，必以幫助他人犯罪之意思而參與
    犯罪，其所參與者又為犯罪構成要件以外之行為，始為幫助
    犯。故共同實施犯罪行為之人，在合同意思範圍以內，各自
    分擔犯罪行為之一部，相互利用他人之行為，以達其犯罪之
    目的者，即應對於全部所發生之結果，共同負責（最高法院
    92年度臺上字第5407號判決意旨參照）。又共同正犯之意思
    聯絡，原不以數人間直接發生者為限，即有間接之聯絡者，
    亦包括在內。如甲分別邀約乙、丙犯罪，雖乙、丙間彼此並
    無直接之聯絡，亦無礙於其為共同正犯之成立（最高法院77
    年臺上字第2135號判例意旨參照）。本件被告李建興、劉惠
    雯既共同謀議販賣海洛因，且係由李建興自「阿旺」、「大
    尾」等人販入毒品，再由劉惠雯出面交付海洛因予證人林進
    棟、吳進榮並收取價款，則被告李建興顯係以自己犯罪之意
    思，而參與上揭各次販賣海洛因之構成要件行為，且屬操控
    主導犯罪之首謀，至為灼然，被告李建興縱未現身交貨收款
    ，亦對本案共同正犯罪責之成立並無影響。是被告劉惠雯自
    白其販賣第一級毒品與證人林進棟、吳進榮之事實，核與事
    實相符，應堪採信。又被告李建興辯以其未與被告劉惠雯共
    同販賣第一級毒品海洛因予證人林進棟、吳進榮云云，當係
    卸責之詞，不足採信。被告李建興、劉惠雯就共同販賣第一
    級毒品海洛因與證人林進棟、吳進榮2次、證人林進棟1次之
    犯行，應堪認定。
  (二)就犯罪事實欄一(四)部分：
  (1)被告李建興坦承購買價值55萬元重達4兩半之第一級毒品海
    洛因之事實，惟矢口否認有何營利意圖，辯稱其僅係購入供
    己施用云云。
  被告李建興於98年11月14日檢察官訊問時供稱：「（提示李
    建興部分扣押物品目錄表，目錄表上19項是否都是你的？）
    是。（提示邱楷清部分扣押物品目錄表，目錄表中有那些毒
    品、工具是你的？）不知道，有可能藥的部分我叫他幫我磨
    海洛因毒品，可能他有跟我拿一些去還是怎樣。（昨天你所
    有遭查扣的海洛因毒品及安非他命毒品來源？）跟綽號阿尾
    購買。我先帶回一部分，是裝在那隻鋁棒，應該是13日的凌
    晨約在9點多時，我在台中市○○路與崇德路口的郵局，我
    當場秤重，他總共要給我四兩半海洛因，他還欠我27公克。
    他現場給我187.5，不夠27就是160.5公克。（拿到海洛因的
    鋁棒後，你們去那？）我碰到洪榮甫，我叫他幫我開車，載
    我倆一起去草屯山月汽車旅館。（在郵局門口你拿多少現金
    跟大尾拿那些毒品？）五十五萬。（那昨天早上你是否跟邱
    楷清碰面？）幾點不知道，他有打電話給我，有說要來山月
    汽車旅館找我，我順便叫他將大尾欠我的27公克海洛因帶回
    來給我，我叫他給我磨一磨，分裝，後來才有一大包跟小包
    的。邱楷清來不到半小時，警察就衝進來了。（你買入並且
    研磨分裝海洛因毒品，是不是打算轉賣牟利？）不是，因為
    我的腳受傷很痛，所以我要施用海洛因止痛。（為何要一次
    買那樣多？）因為一次買半塊只五十五萬，很便宜。（現場
    查獲的海洛因毒品都是邱楷清送過來的？）不是，那大包是
    我先拿過去磨的。（為何查獲時還有其他安非他命？）昨天
    跟大尾買的毒品只有海洛因，遭查獲的安非他命毒品是以前
    跟他買吃剩的，他是苗栗朋友小弟。（昨天早上跟大尾交易
    毒品之前，是如何跟綽號大尾之男子連絡？）我撥打綽號大
    尾的0000000000手機門號。」等語（1-2卷第126頁至第130
    頁）。
  復於99年3月3日原審訊問時供稱：「邱楷清是在監獄內認識
    的朋友。98年11月13日是邱楷清打電話給我，說要拿機油給
    我，我叫他過去台中市○○路靠近崇德路的郵局路旁等小明
    （同音），叫他去跟小明拿剩下的海洛因給我，因為我於98
    年11月12日有向綽號大尾的男子購買半塊海洛因磚（一塊海
    洛因是九台兩，我跟他買四兩半），但是他一開始給我的分
    量不足，所以大尾交待小明補給我，我才叫邱楷清過去幫我
    拿。邱楷清就過去跟小明拿來到山月汽車旅館給我，拿給我
    過了一會兒，警察就衝進來。邱楷清來找我的前後，我有從
    冰箱拿出一包大包的海洛因要施用，這包大包的就是我前述
    跟大尾買分量不夠的那包，大尾當初賣我海洛因時，是把海
    洛因裝在扣案的這支球棒內，我再把它拿出來叫人磨成粉後
    ，放入冰箱內」等語（6-1卷54至55頁）。
  復於99年5月19日於原審具結證稱：「（那天你有購買毒品
    海洛因？）98年11月13日凌晨我有跟大尾（同音不知道正確
    字為何）購買海洛因，在台中市○○路靠近崇德路郵局，當
    初我本來要跟他購買一兩的海洛因約15萬或16萬，後來大尾
    出面時拿一根裝海洛因的球棒來，他跟我說一次買半塊海洛
    因就是四兩半，價格會比較便宜，叫我整個拿回去，說要賣
    我五十五萬元，我就答應他，我沒有拿錢給他，他叫我拿回
    去試試看，品質可以再付錢給他，結果我帶回去發現重量不
    足四兩半，還缺26公克。（這支球棒是否法院勘驗的那支球
    棒？）是。（提示草屯分局警卷3-1卷第186頁，球棒是否就
    是照片中的球棒？【提示並告以要旨】）是。（大尾把球棒
    交給你時當時有多少人在場？）我跟小明、大尾、劉惠雯。
    （當時被告邱楷清在場嗎？）邱楷清好像有跟我一起去跟大
    尾買海洛因，但是因為我有施用藥物所以記憶不是很清楚。
    （邱楷清與洪榮甫說他們是後來才去找你，你才請洪榮甫開
    車載邱楷清去復興路的汽車旅館，事實為何？）我是拿完海
    洛因之後，我與劉惠雯叫洪榮甫載我們去草屯山月汽車旅館
    301室，之後邱楷清打電話給我說他要來找我，說他要拿一
    些汽車的機油給我，我說你拿來，若要來時請你到小明那裡
    幫我拿東西來給我，就是前述那些不足的26公克海洛因，我
    沒有跟邱楷清說要拿什麼東西。邱楷清來時拿壹個小盒子來
    【類似裝首飾的紙製珠寶盒】，盒子內就是裝著海洛因，那
    時我當著邱楷清的面把盒子打開秤重，發現重量是28公克比
    他應該補給我的26公克多出2公克，所以我請邱楷清以他的
    行動電話撥打小明的行動電話，因為大尾說要把不足的量交
    給小明，叫我再向小明拿，大尾也要我跟小明要一筆錢，後
    來警察就來了。（你剛才說第一次交易時邱楷清有在場？到
    底有沒有？）確定沒有。（你從文心路與崇德路口離開時搭
    誰的車，誰開車？）劉惠雯開的，劉惠雯開車載我。（洪榮
    甫說是你叫他開你的車載你？）一開始是劉惠雯開車載我，
    載到洪榮甫家樓下，再由洪榮甫開車載我們去山月汽車旅館
    。（洪榮甫開車載你們時車上有多少人？）就我們三人。（
    當時邱楷清在車上嗎？）不在。（98年度聲羈字第1292號卷
    第7頁，洪榮甫說當天他跟李建興見面時，是他跟邱楷清搭
    計程車，去跟李建興、小明會合，然後李建興要洪榮甫開李
    建興的車，當時上車的人有洪榮甫、邱楷清、劉惠雯等人，
    所言有何意見？【提示並告以要旨】）不對，應該以我前述
    所言才對。（洪榮甫說邱楷清在與你同車時有在車上跟你要
    毒品你從球棒內拿出毒品給邱楷清？）不實在，因為毒品在
    球棒內還不是我的，我還沒有秤過，不可能會拿給他。（你
    剛說邱楷清拿後面的26公克海洛因給你的時候，有用盒子裝
    著若沒有打開盒子可以看出裡面是何東西嗎？）不可能。（
    98年11月13日凌晨○時許直到同日下午三時許邱楷清至山月
    汽車旅館找你為止，這中間你有無與邱楷清見面過？）沒有
    。（11月13日凌晨是何人載你去文心路近崇德路口的郵局？
    ）劉惠雯。（提示1-2卷第126頁到130頁李建興偵訊筆錄，
    當時檢察官問你11月13日早上你有無跟邱楷清見面，你回答
    幾點不知道，他有打電話給我，有說要來山月汽車旅館找我
    ，我順便叫他將大尾欠我的27公克海洛因帶回來給我，我叫
    他給我磨一磨分裝，後來才有一大包跟小包的，所言是否實
    在，？【提示並告以要旨】）不實在。他欠我是26公克，不
    是27公克，而且我叫他去拿東西怎麼可能叫他幫我磨一磨再
    分裝，檢察官問我時，當時我可以在藥癮發作意識不清說錯
    了。（提示原審卷第54頁，你說你叫邱楷清過去跟小明拿剩
    下的海洛因給你，當時你有沒有跟邱楷清講要拿什麼東西？
    【提示並告以要旨】）應該沒有，我只是叫他拿東西。（邱
    楷清到山月汽車旅館把裝有海洛因的盒子交給你之後，你是
    否有叫他把小包海洛因跟大包海洛因倒在一起？）我不記得
    ，但是我有拿起來秤重。（當時你拿到小包海洛因之後有無
    叫邱楷清把兩包海洛因磨一磨？）忘記了。」（見6-1卷第
    263至265頁）。
  繼於本院審理中辯稱：那時是手腳痛，都是骨折，就買第一
    級毒品海洛因回來自己要施用，半塊四兩半，金額是55萬元
    那樣比較便宜，金錢還沒有給對方，毒品已經拿到，因為數
    量不夠，在山月汽車旅館的時候打電話給被告邱楷清，其叫
    被告邱楷清去文心路承德路口的郵局找「小明」，其有跟被
    告邱楷清說對方的電話號碼，請他去「小明」那邊拿東西，
    只有說拿個東西回來，但沒有跟被告邱楷清說是拿什麼東西
    ，被告邱楷清應該不知道裡面是什麼東西，因為是有用盒子
    裝著，那天是其的生日，可能會以為是其生日禮物；當天被
    告邱楷清好像是拿機油要給其，被告邱楷清打電話給其那天
    買入毒品我是要自己施用，因為其的用量很大，其是用香菸
    吸用，一天大約要用一錢的數量，如果手腳痛就要用毒品止
    痛，其已經施用毒品很久了云云（見本院卷第106頁）。
  (2)被告劉惠雯固坦承參與犯罪事實欄一(四)販入毒品之事實，惟
    另辯以就被告邱楷清部分其並不知情云云：
  證人劉惠雯於98年11月14日檢察官訊問時具結證稱：「（昨
    天下午在山月汽車旅館301號房內查獲的海洛因及安非他命
    毒品，是由誰在何時買回來或帶回來？）邱楷清在吃午餐過
    後，我不記得正確時間，便當是小武送來，我吃完便當後，
    他才帶回來。他帶的數量我不清楚。（在邱楷清來之前你與
    李建興攜帶多少毒品去汽車旅館？）早上我與李建興、洪榮
    甫剛到汽車旅館內，我看到李建興一小包安非他命，夾鏈袋
    上有一個菊色的印花，我所施用的也是這一包。（當時有帶
    那根鋁棒嗎？）沒有。（裝有海洛因及安非他命毒品的鋁棒
    是由誰送到汽車旅館來的？）邱楷清。我知道他去台中市○
    ○路與崇德路口郵局找一個叫大尾拿這些毒品，他們沒有講
    到錢的部分，是李建興叫邱楷清去帶回來，是李建興一個叫
    阿旺的朋友，要李建興去找大尾拿毒品，阿旺己經把毒品款
    項結清，阿旺本來是李建興的毒品上手，剛好阿旺沒有毒品
    ，阿旺去幫他找大尾。這批毒品是李建興與阿旺合資購買。
    實際金額還沒有談，李建興要看到毒品後，才要跟阿旺講價
    錢的部分，阿旺是跟李建興說這批是六十萬跟阿尾買的，但
    李建興不曉得東西的數量有沒有到那邊。（邱楷清在汽車旅
    館內，鋁棒是放在哪邊？）邱楷清走到樓上進門我沒看到機
    油，應該是放在樓下，他有帶包包，我看的時候有突出球棒
    ，我就去洗澡，我出來時警察就來了。（李建興與阿旺與邱
    楷清買這些毒品回來是不是要轉賣謀利？）是。（那為何阿
    旺要先行離開？）他要先去處理聯絡去越南運毒品回來的事
    情。」等語（見1-2卷第135至144頁）。
  被告劉惠雯於99年7月26日原審訊問時供稱：「（起訴書犯
    罪事實欄三的部分，事實詳細經過為何？）1-2卷第391頁兩
    紙計算資料是我寫的，98.16除以37.5等於2.62的意思，就
    是指98.16公克的海洛因等於幾兩的意思，就是得出來2.62
    兩，這是指警方查獲當天李建興一開始跟阿旺買而先拿到手
    的數量（當天李建興有跟我說他手上剛好沒貨要找阿旺拿，
    阿旺叫他去找大尾拿）這天是早上洪榮甫開黑色賓士車載我
    跟李建興過去文心路靠近崇德路的郵局旁邊跟一個年輕人拿
    的，李建興是要跟對方拿四兩半的海洛因，當時那個年輕人
    是上我們車子的後座，拿壹包海洛因給我們，當時是將海洛
    因藏在一根綠色的球棒交給我們，當時邱楷清還不在現場。
    後來到汽車旅館時，李建興叫我算拿回來海洛因重量的問題
    ，但是上述98.16公克到底是指我們拿回來的海洛因重量，
    或者是指不足的海洛因重量，我已經不記得了。四兩半的話
    ，是168.75公克，168.75減掉98.16，大約是70公克，大約
    是2兩，98.16應該是指第一次我和李建興去拿回來的那包毒
    品的重量，右邊紙條所計算的26.7應該是指公克，這應該是
    指不足的部分，就是後來叫邱楷清拿回來的部分，至於加起
    來總共不足四兩半的原因我在真的已經記不得了。當時李建
    興在山月汽車旅館秤我們第一次拿回來的海洛因後，發現數
    量不足，所以再叫邱楷清去拿不足的部分來山月汽車找我們
    ，李建興有告訴我他要叫邱楷清去拿不足的部分，但是邱楷
    清進入旅館時，我人在洗澡所以沒看到他進來時候的情形。
    」、「（98年11月13日你們去跟上手拿海洛因，是跟誰拿的
    ？）因為我沒有見過對方，那天我也是聽李建興說的，李建
    興當時跟我說要拿給我們毒品的人叫大尾（台語），他說是
    別人的小弟，我想說應該是指阿旺的小弟，因為阿旺是李建
    興的上手。（這次有關買進來毒品的數量跟價錢確定了嗎？
    ）當時在談的時候，有說是買四兩半的海洛因，價格是五十
    五萬元。」、「（提示1-1卷第28頁劉惠雯筆錄，警察有問
    你說你在山月汽車旅館洗澡前看到哪些毒品，你回答說只有
    看到甲基安非他命跟吸食器，沒有其他的，你所言實在嗎？
    ）不實在。應該是我和李建興已經有將當天早上在文心路那
    邊郵局跟大尾拿的海洛因帶到旅館內了。（提示1-2卷第136
    頁以下，你於偵訊時仍說你與李建興只有帶甲基安非他命去
    山月汽車旅館，為何當時不說出有帶海洛因去旅館？）因為
    當時想說攜帶一級毒品海洛因罪責較重，所以才做不實陳述
    。（提示1-2卷第137頁偵訊筆錄時，有問你裝有海洛因的鋁
    棒是何人帶去旅館的，你說是邱楷清帶過去的，究竟是誰帶
    過去的？）因為邱楷清來的時候，我才有看到鋁棒，所以我
    以為是邱楷清帶來的。（提示1-2卷第137頁偵訊筆錄時，有
    問你說當時邱楷清把鋁棒放在哪裡，你有說邱楷清有帶包包
    ，我看到的時候有突出球棒，我看到後就去洗澡了，你當時
    所言實在嗎？）應該是我看錯了，當時我是看到他皮包內有
    東西突出來閃過去，但我不確定是不是球棒，但我現在想想
    應該不是球棒。（11月13日你們去山月汽車旅館之前，你與
    李建興去文心路與崇德路口附近的郵局前交易毒品的具體情
    形？）我記得對方有派人上到我們的賓士車上，那個人我想
    應該就是大尾，他上車後跟李建興交談，他有拿海洛因給李
    建興，但是份量好像沒有拿足，對方拿出海洛因給李建興看
    時，我有看到是用塑膠袋裝著的，是塊狀的海洛因，在交易
    之前，我們的車原本並沒有球棒，但在交易的過程我有印象
    有看到球棒，但交易結束後有沒有球棒繼續留在我們車上，
    我就不知道，因為當時他們兩人有簡短快速的交談，我在旁
    邊並沒有完整聽聞，所以一些細節現在已經不記得了。（邱
    楷清幫李建興送毒品到山月汽車旅館交付給李建興的情形你
    有看到嗎？）邱楷清剛走進來旅館房間內時，我剛好準備要
    進去浴室洗澡，所以只有看他一眼，並跟他打聲招呼就轉身
    進去洗澡了。所以沒有看到邱楷清交付毒品給李建興的情形
    ，我也不知道他是不是要來交付毒品，我當時只知道他要來
    汽車旅館，是李建興打電話叫他來，並有叫他先去辦件事情
    或做什麼再來旅館找他，我不是很清楚。（提示1-2卷第391
    頁，這便條紙上的計算式你何時寫的？）就是警方查獲當天
    寫的，詳細時間忘記了。」、「（你何時開始認識邱楷清？
    ）我認識李建興時就同時認識邱楷清。他們很像父子關係，
    感情很好，李建興無聊或有事情會找他。（邱楷清知道你與
    李建興共同販賣毒品的事嗎？）他應該知道，應該是在98年
    11月13日在山月汽車旅館查獲前就已經知道了。（提示6-1
    卷第178頁以下監視器翻拍照片，邱楷清手上拿的紙箱內裝
    置何物？）邱楷清進入汽車旅館房間內時，手上並沒有拿箱
    子，他是從旅館房間一樓的車庫上到我們二樓的房間，我看
    到他一眼時並沒有看到他手上有拿紙箱，所以我不知道他紙
    箱內裝何物」等語（見6-2卷第196至203頁）。
  (3)另被告邱楷清固坦承其確有受被告李建興之託取物品至山月
    汽車旅館並為被告李建興磨海洛因之事實，惟辯以其並不知
    係拿取毒品海洛因云云。
  邱楷清於99年3月3日原審訊問時供稱：「98年11月13日那天
    剛好李建興生日，大家有約要去吃飯，我順便要拿幾瓶機油
    去給他，我去山月汽車旅館找他，快到草屯時（我是由一位
    綽號馬三的朋友開車載我過去），他打電話給我，叫我打00
    00000000這門號給一位叫小明（同音）的人，並叫我開車回
    去台中到文心路靠近崇德路口跟小明會合，我到達指定地點
    前就有先打了幾通電話給小明，我打去給小明他就已經知道
    我是李建興交待要跟他聯絡的人，我在電話中只是跟他說要
    過去而已，我拜託馬三載我到了指定地點，等了約五至十分
    鐘，看到小明從文心路上靠近崇德路的一間郵局隔壁的大樓
    內從走出來，並直接走進我朋友馬三的車子內，小明就拿了
    一包海洛因（是用透明分裝袋裝著的，袋子的大小如我當庭
    所畫下的一樣大，裡面是裝著一小塊一小塊的海洛因），小
    明跟我說這包是老大（指李建興）的，小明跟李建興之前應
    該是有講好的，小明並沒有跟我收錢，也沒有跟我說其他的
    事情，就走了。然後我就坐馬三的車直接去山月汽車旅館找
    李建興，到時約下午三、四點左右，旅館內有李建興、劉惠
    雯、洪榮甫三人，我一到就跟李建興說這是剛剛小明拿給我
    的東西，就把那包海洛因直接交給李建興，李建興沒說什麼
    就直接收下來，過一會兒又交回給我，叫我把這包海洛因塊
    磨成粉，我就拿旅館內的一支後來被扣案的鋁棒磨這包海洛
    因，因為鋁棒我不會使用，李建興就拿一片類似刮沙的東西
    叫我隔著袋子磨那包海洛因塊，我磨好後就把這包交給李建
    興，李建興就從旅館冰箱內拿出一包後來警方查獲大包的那
    包海洛因（那包是粉狀），他並把我交給他的小包海洛因直
    接倒入這包大包的海洛因內，過沒多久警方就進來了。我於
    87年在台中監獄認識李建興，我把他當成長輩，他在監獄裡
    面有交待人照顧我，讓我在監獄裡面過得比較好，他把我當
    作自己兒子一樣，95年我出監，於98年間我常常會去李建興
    旱溪租屋處找他，幫他買飯或修電腦。孫憲德都是在幫李建
    興開車，劉惠雯是李建興的同居女友。（知否李建興、劉惠
    雯在販賣毒品？）我沒有親眼看過，我在監獄中有聽過李建
    興是藥頭之類的話」等語（6-1卷48至50頁）。
  復於本院審理中辯稱：被告李建興與「小明」都沒有說拿的
    東西是第一級毒品海洛因，是等到被告李建興打開以後才知
    道裡面是第一級毒品海洛因，其他都不知道；98年11月13日
    其打電話給被告李建興告知要交付機油，然後被告李建興叫
    其打電話給綽號「小明」之人，叫其去跟「小明」拿東西回
    來，被告李建興有告訴其「小明」的電話，經其撥打「小明
    」的電話表示被告李建興叫其來找你，「小明」就拿一個盒
    子給其，渠等約在崇德路的郵局，其沒有看過也不認識「小
    明」，其向「小明」表示停車在郵局的門口；拿的過程都沒
    有與「小明」說話，只有交付一個盒子，叫其拿回去給被告
    李建興。是到山月汽車旅館，交給被告李建興，被告李建興
    打開之後有拿出來研磨加入香菸內施用，那時候手痛請其幫
    之研磨，研磨之後，被告李建興就加在香菸裡面施用。是被
    告李建興自己加入的，其只有幫這些事情而已云云（見本院
    卷第106頁正反面）。
  (4)被告李建興、劉惠雯均坦承二人於98年11月13日09時許，共
    乘車牌號碼5203-WE號、黑色賓士牌自小客車，至臺中市○
    ○路近崇德路口之郵局前，向某真實姓名年籍不詳、綽號「
    大尾（同音）」之成年男子購買海洛因，雙方約定以55萬元
    價格交易重4兩半之半塊海洛因磚，「大尾」乃至上開被告
    李建興之黑色賓士牌自小客車內，將一支內藏海洛因毒品之
    鋁製球棒交付李建興，被告李建興隨並指示到場洪榮甫，駕
    駛該黑色賓士牌自小客車，載送被告李建興、劉惠雯前往南
    投縣草屯鎮○○路1155號之「山月汽車旅館」之事實，而經
    警至該汽車旅館房內查獲被告李建興、劉惠雯、邱楷清及案
    外人洪榮甫，並扣得李建興購得之第一級毒品海洛因3包（
    空包裝總重8.53公克，合計淨重146.23公克，純度65.24%）
    、電子磅秤1個、第二級毒品甲基安非他命2包（驗餘淨重各
    為1.199公克、1.351公克）、安非他命吸食器1組、塑膠分
    裝袋5包、毒品殘渣袋4只、山月汽車旅館便條紙2張、鋁製
    球棒1支、NOKIA牌行動電話1支（序號000000000000000號、
    含0000000000門號SIM卡）、ELIYA牌行動電話1支（序號000
    000000000000號、含0000000000門號SIM卡）、LG牌行動電
    話1支（序號0000 00000000000號、含0000000 000門號SIM
    卡）、山寨機3支、現金332000元、美金300元等物；劉惠雯
    持有之SONY牌行動電話1支（序號00000000000000005號、含
    0000000000門號SIM卡）、記事本1本、現金41200元等物；
    邱楷清持有之第一級毒品海洛因1包（空包裝重0.49公克、
    淨重0.94公克）、第二級毒品甲基安非他命2包（驗餘淨重
    分別為0.194公克、0.532公克，後者於警方扣押物品目錄表
    原記載為愷他命）、第三級毒品愷他命1包（空包裝重0.36
    公克、淨重0.48公克，警方扣押物品目錄表原記載為海洛因
    毒品）、未含毒品成分之粉末1包（空包裝重0.55公克、淨
    重3.46公克，警方扣押物品目錄表原記載為海洛因毒品）、
    MONOKURO BOO小豬圖案零錢包2個、電子磅秤1台、玻璃球吸
    食器3個、長條型自黏塑膠袋1包、夾鏈袋1包、葡萄糖1包、
    安非他命吸食器2個、噴槍1支、橡皮管2支、玻璃接管1支、
    現金13000元、行動電話1支（含0000000000號SIM卡）、SIM
    卡3張（門號不詳）、NOKIA牌行動電話1支等物；洪榮甫持
    有之NOKIA牌行動電話1支（序號000000000000 000號、含
    0000000000、0000000000門號SIM卡）、SAMSUNG牌行動電話
    1支、現金6500元、第一級毒品海洛因1包（驗餘淨重0.012
    公克）、摻有海洛因之菸蒂1支（驗餘淨重0.499公克）等物
    ，有臺中縣警察局霧峰分局搜索扣押筆錄、扣押物品目錄表
    在卷可參（見第163至176頁）。且扣案毒品經送結果，其中
    有被告李建興之第一級毒品海洛因3包（空包裝總重8.53公
    克，合計淨重146.23公克，純度65.24%）、邱楷清之第一級
    毒品海洛因1包（空包裝重0.49公克、淨重0.94公克），有
    法務部調查局濫用藥物實驗室鑑定書2份在卷可參（見1-2卷
    第392、393頁），而被告李建興供稱查獲毒品海洛因係其所
    有，另被告邱楷清辯稱其並未接觸施用第一級毒品海洛因等
    情，足見被告李建興、劉惠雯均供承該次係被告李建興以55
    萬元購得之毒品海洛因4兩半一節，應堪採信。被告李建興
    辯稱因病痛而購得毒品海洛因係供己施用云云，且被告邱楷
    清亦供稱被告李建興有在山月汽車旅館內施用海洛因等情，
    然上開購得毒品價值非低、數量非微、純度非低，供己施用
    之說詞，已非無疑。再者，證人即被告劉惠雯於偵查中亦結
    證稱被告李建興購買價值55萬元之毒品海洛因意在出售等情
    ，復佐以被告李建興、劉惠雯2人先前確有販賣第一級毒品
    海洛因與證人林進棟、吳進榮，且販賣予證人吳進棟每次重
    達1錢，販賣予證人吳進榮每次重量達1兩，足見被告李建興
    、劉惠雯確有購得及賣出毒品海洛因之管道，縱以被告李建
    興購得該批毒品部分供己施用，惟仍非不得將其賣出。由此
    觀之，證人劉惠雯證稱被告李建興購買該批毒品海洛因係意
    在出售侔利一節，當非虛妄。
  (5)被告劉惠雯另辯以其就被告邱楷清參與部分不知情，並表示
    否認此部分之犯行云云（見本院卷第122頁），惟其於原審
    審理中就此部分犯行表示認罪並坦承不諱（見6-2卷第175頁
    反面、第215頁反面），復於本院審理中就被告劉惠雯、李
    建興2人共同販入毒品海洛因之犯行均供認不諱（見本院卷
    第154至156頁），且被告劉惠雯、李建興2人確共乘同行偕
    往至臺中市○○路近崇德路口之郵局前向「大尾」之人購買
    該批毒品海洛因一節，業據被告李建興、劉惠雯2人供明在
    卷，嗣渠等2人至山月汽車旅館房間內，猶由被告劉惠雯書
    寫計算重量，且知悉購得重量不足等情，亦據被告劉惠雯於
    偵查中陳明，並有山月汽車旅館便條紙2張扣案可參，而被
    告劉惠雯於原審審理中亦詳述是日如何與被告李建興共同前
    得該批毒品之事實，再佐以被告李建興、劉惠雯2人確有共
    同販賣毒品海洛因之情事，俱如前述，而經警至山月汽車旅
    館查獲時，被告李建興、劉惠雯及該批購得毒品海洛因均同
    時查獲扣案，足徵被告劉惠雯自白其與被告李建興共同販入
    毒品海洛因一節，當與事實相符，應堪採信。被告劉惠雯雖
    另辯以其就被告邱楷清部分如何參與並不清楚云云，惟其自
    承確有該次購得毒品重量不足一事，縱令事後被告劉惠雯就
    被告李建興如何委請被告邱楷清拿取不足部分未詳其情，惟
    開毒品海洛因既已購得，仍無解其共同販入毒品海洛因之犯
    行。
  (6)又被告邱楷清坦認有為被告李建興向綽號「小明」之人拿取
    毒品海洛因及至山月汽車旅館內為被告李建興研磨毒品海洛
    因之事實，惟其辯以拿取時並不知是海洛因，係至汽車旅館
    時方始知悉，且現場扣案毒品海洛因均非其所有云云。查被
    告邱楷清堅決否認知悉向「小明」拿取物品確係海洛因，被
    告李建興亦供稱其委請被告邱楷清拿取毒品時僅告知其代為
    向「小明」之人拿取物品並告知電話號碼，被告邱楷清應不
    知情等情，所述互核相符，而就被告邱楷清持用門號000000
    0000門號與號「小明」用門號0000000000門號之通訊譯文觀
    之，被告邱楷清與該「小明」者於接洽見面前對話內容，僅
    可知被告邱楷情受人之託聯絡見面之事實，尚無從以此認定
    被告邱楷清確知悉受託拿取之物品為何。固以被告邱楷清於
    原審訊問時供承其拿取一包毒品海洛因並交付予被告李建興
    ，且當庭繪出該包毒品大小等情，然此究係事前知悉或事後
    知悉拿取品確係係毒品，尚無從得知，且觀諸被告邱楷清進
    出山月汽車旅館之監視器畫面翻拍畫面，僅見被告邱楷清單
    手持1箱子一節（見6-1卷第178、179頁），亦無從遽認被告
    邱楷清究係如何拿取海洛因交付被告李建興之過程，而證人
    即被告劉惠雯就被告邱楷清如何代為拿取一節所述不一，嗣
    稱承其因至洗手間入浴並不未知悉等情，均無足認定被告邱
    楷清如何參與謀議分工有關被告李建興、劉惠雯共同販入該
    批4兩半毒品洛因之犯行。
  (7)又被告邱楷清雖辯稱：其僅為被告李建興研磨「小明」交付
    之海洛因，且係被告李建興手痛而代為研磨供之用海洛因云
    云，而被告邱楷清亦自承確有代為研磨毒品之事實。被告李
    建興雖於原審結證稱其於偵查中證稱請被告邱楷清研磨分裝
    毒品一節係癮發作意識不清所述不實在云云，復改證稱不記
    得有無請被告邱楷清將大包和小包海洛因倒在一起及磨一磨
    等情均推稱忘記了云云，惟被告邱楷清代被告李建興取回該
    不足部分之毒品海洛因後，即依被告李建興之指示代為研磨
    被告李建興先行購得之毒品海洛因並予分裝，因此有後來才
    有一大包跟小包等情，業據被告李建興於偵查中供明，其於
    原審或稱其所述不實在，復稱忘記了云云，漫行證述，已難
    憑信，且其於原審證稱毒品係其所有，怎可能交予告邱楷清
    研磨分裝云云，更與被告邱楷清自承確有為被告李建興研磨
    一節不符。再者，員警至山月汽車旅館現場搜索時，確扣得
    被告李建興之第一級毒品海洛因3包（空包裝總重8.53公克
    ，合計淨重146.23公克，純度65.24%，純質淨重95.40公克
    ）、第一級毒品海洛因1包（空包裝重0.49公克、淨重0.94
    公克），而被告李建興復供承該扣案毒品海洛因均其所有，
    被告邱楷清亦稱毒品海洛因非其所有等情，以被告李建興所
    辯其先購得毒品海洛因1大包，嗣經被告邱楷清代為取回不
    足額部分1小包，揆其所述則其所購得之毒品當僅有2包，惟
    自被告李建興、邱楷清查獲之海洛因已有4包，顯見被告李
    建興於偵查中所陳委由被告邱楷清代為研磨分裝一節，當非
    虛妄。被告邱楷清縱以先前未知代為攜回之物確係毒品海洛
    因，然其自承至山月汽車旅館交付被告李建興時既已知之，
    猶應被告李建興指示當場立即代為研磨分裝，嗣旋經警查獲
    ，上開毒品海洛因縱非被告邱楷清購得所有，惟仍屬與被告
    李建興共同持有上開毒品海洛因，應堪認定。
  (三)此外，復有附表(四)所示通訊監察譯文之電話通聯紀錄、山月
    汽車旅館查獲現場照片、林進棟於98年10月12日經警搜索之
    搜索扣押筆錄、扣押物品目錄表（扣有5包合計毛重4公克之
    海洛因、含0000000000門號SIM卡之行動電話1支），扣案之
    李建興持有之第一級毒品海洛因3包（空包裝總重8.53公克
    ，合計淨重146.23公克，純度65.24%，純質淨重95.4公克）
    、鋁製球棒1支、電子磅秤1個、山月汽車旅館便條紙2張，
    邱楷清持有之行動電話1支（含0000000000門號SIM卡），第
    一級毒品海洛因1包（空包裝重0.49公克、淨重0.94公克）
    ，及證明上開扣案毒品具海洛因成分及數量之法務部調查局
    濫用藥物實驗室鑑定書（1-2卷第353、352頁）在卷可憑。
  (四)按販賣毒品之所謂販賣行為，係行為人基於營利之目的，而
    販入或賣出毒品而言。販賣毒品者，其主觀上須有營利之意
    圖，且客觀上有販賣之行為，即足構成，至於實際上是否已
    經獲利，則非所問。即於有償讓與他人之初，係基於營利之
    意思，並著手實施，而因故無法高於購入之原價出售，最後
    不得不以原價或低於原價讓與他人時，仍屬販賣行為。必也
    始終無營利之意思，縱以原價或低於原價有償讓與他人，方
    難謂為販賣行為，而僅得以轉讓罪論處（最高法院93年度臺
    上字第165號判決意旨參照）。而販賣毒品既係違法行為，
    當非可公然為之，亦無公定價格，係可任意分裝增減分量，
    且每次買賣之價格、數量，亦隨時依雙方之關係深淺、資力
    、需求量、對行情之認知、來源是否充裕、查緝是否嚴緊、
    購買者被查獲時供述購買對像之可能風險之評估等因素，而
    異其標準，機動調整，非可一概論之。是販賣之利得，除非
    經被告詳細供出各次所販賣之毒品之進價及售價，且數量俱
    臻明確外，實難察得其交易實情，惟毒品均量微價高，且依
    一般社會通念以觀，販賣行為在通常情形下均係以牟利為其
    主要誘因及目的，販賣者從價差或量差中牟利，方式雖異，
    然其販賣行為在意圖營利則屬同一。從而，舉凡其有償交易
    ，除足反證其確另基於某種非圖利本意之關係外，通常尚難
    因無法查悉其販入價額作為是否高價賣出之比較，諉無營利
    之意思，阻卻販賣犯行之追訴。復衡以近年來毒品之濫用，
    危害國民健康與社會安定日益嚴重，治安機關對於販賣或施
    用毒品之犯罪行為，無不嚴加查緝，各傳播媒體對於政府大
    力掃毒之決心亦再三報導，已使毒品不易取得且物稀價昂。
    被告李建興、劉惠雯均為智慮成熟之成年人，對於販賣毒品
    之重刑實知之甚詳，如無相當利潤可圖，豈有甘冒遭受重刑
    之風險，而為本案購入或賣出毒品之行為，故前述被告李建
    興、劉惠雯販賣毒品之舉，顯均以營利目的而為之。復按刑
    事上販賣罪之完成，與民事上買賣契約之成立，二者之概念
    尚有不同。在民事上，買賣雙方就買賣標的物與價金等買賣
    要件之意思表示一致，其買賣契約固已成立。然刑事上之販
    賣行為，則須以營利為目的，將標的物販入或賣出，有一於
    此，其犯罪行為始為完成，苟行為人尚未將標的物販入或賣
    出，即難謂其販賣行為已屬完成。而所謂賣出，自應以標的
    物已否交付為斷，苟標的物已交付，縱買賣價金尚未給付，
    仍應論以販賣既遂罪；反之，如標的物尚未交付，縱行為人
    已收受價金，仍難謂其販賣行為已屬完成（參照最高法院88
    年度臺上字第3760號判決意旨）。被告李建興雖辯以價金55
    萬元尚未交付，然其與被告劉惠雯業已取得毒品，其販入行
    為既已完成，其行為自屬既遂。
  (五)綜上所述，被告李建興、劉惠雯、邱楷清各該犯行事證明確
    ，均堪認定，應予依法論科。
二、論罪科刑：
  (一)按毒品危害防制條例第4條第1項之販賣第一級毒品罪，不以
    販入之後復行賣出為要件；祇須以營利為目的，販入或賣出
    ，有一於此，即已成立。而意圖販賣而持有第一級毒品罪，
    係指基於販賣以外之其他原因而持有，嗣始起意售賣者而言
    。因此行為人持有第一級毒品，有以主觀上營利售賣意圖而
    販入第一級毒品，其雖未及賣出，仍應論以販賣第一級毒品
    罪既遂罪責，被告李建興、劉惠雯就犯罪事實欄一(四)部分購
    得第一級毒品海洛因意在販賣，雖未及賣出，然既已營利之
    意思販入，自仍屬販賣既遂。是核被告李建興、劉惠雯如犯
    罪事實欄一(一)、(二)、(三)、(四)所為，均係犯毒品危害防制條例
    第4條第1項之販賣第一級毒品罪。上述被告李建興、劉惠雯
    販賣前後，持有第一級毒品之低度行為，為販賣之高度行為
    所吸收，不另論罪。
  (二)又被告邱楷清依被告李建興指示代為研磨分裝被告李建興、
    劉惠雯販入之毒品海洛因，雖未能證明被告邱楷清就被告李
    建興、劉惠雯販入毒品之犯行知情並參與，惟其業已經手處
    理上開販入之毒品，且上開毒品海洛因3包（空包裝總重8.5
    3公克，合計淨重146.23公克，純度65.24%，純質淨重95.4
    公克）、1包（空包裝重0.49公克、淨重0.94公克），有法
    務部調查局濫用藥物實驗室鑑定書（1-2卷第353、352頁）
    在卷可憑，其持有之毒品海洛因純質淨重顯逾10公克，是被
    告邱楷清就犯罪事實欄一(四)所為，係犯毒品危害防制條例第
    11條第3項持有第一級毒品純質淨重十公克以上之罪。公訴
    人認被告邱楷清係犯毒品危害防制條例第4條第1項販賣第一
    級毒品罪嫌云云，容有誤會，惟基本事實同一，起訴法條應
    予變更。
  (三)又被告李建興、劉惠雯就犯罪事實欄一(一)、(二)、(三)、(四)，販
    賣第一級毒品犯行，及被告邱楷清就持有上開第一級毒品海
    洛因之行為與被告李建興、劉惠雯持有毒品海洛因之部分，
    具有犯意聯絡及行為分擔，為共同正犯。
  (四)被告李建興、劉惠雯就犯罪事實欄一(一)、(三)所示犯行，係同
    時販賣第一級毒品海洛因予證人林進棟、吳進榮，乃一行為
    而觸犯二個販賣第一級毒品罪，為想像競合犯，均應依刑法
    第55條前段規定，從一販賣第一級毒品罪處斷。被告李建興
    、劉惠雯4次共同販賣第一級毒品犯行，均犯意各別、行為
    互殊，應予分論併罰。
  (五)被告李建興、邱楷清各有如犯罪事實欄一所載前科，有臺灣
    高等法院被告前案紀錄表在卷可參，其等於受有期徒刑之執
    行完畢後，5年內故意再犯上開有期徒刑以上之罪，均為累
    犯，除法定本刑為死刑、無期徒刑部分，依法不得加重外，
    各應依刑法第47條第1項之規定加重其刑。
  (六)又按「毒品危害防制條例第17條第2項關於『犯第4條至第8
    條之罪於偵查及審判中均自白者，減輕其刑』之規定，旨在
    獎勵犯罪人之悛悔，同時使偵查或審判機關易於發現真實，
    以利毒品查緝，俾收防制毒品危害之效；故不論該被告之自
    白，係出於自動或被動、簡單或詳細、一次或多次，並其自
    白後有無翻異，苟其於偵查及審判中均有自白，即應依法減
    輕其刑」（最高法院98年度臺上字第6928號判決意旨參照）
    ，是該條項減刑規定之適用，係指偵查及審判中均有自白而
    言。而所謂自白乃對自己之犯罪事實全部或主要部分為肯定
    供述之意（最高法院99年度臺上字第110號判決意旨參照）
    。查被告劉惠雯就本案被訴所有販賣第一級毒品犯行，於審
    判中均坦白承認，雖就犯罪事實欄一(四)部分於本院審理中供
    述反覆，而於偵查中就犯罪事實主要部分亦為肯定供述之意
    ，從而檢察官於起訴書中明載劉惠雯對所有被訴共同販賣毒
    品犯行坦承不諱，是仍就其本案所犯4次販賣第一級毒品犯
    行，皆依毒品危害防制條例第17條第2項之規定，就法定刑
    部分有加重及減輕，依法先加後減之。另被告李建興矢口否
    認犯行，自無從邀此減刑之寬典。
  (七)再按毒品危害防制條例第17條第1項規定：「犯第四條至第
    八條、第十條或第十一條之罪，供出毒品來源，因而查獲其
    他正犯或共犯者，減輕或免除其刑」，故被告雖已供出毒品
    來源，仍須偵查機關因其供述而查獲其他正犯或共犯者，始
    應依該規定減輕或免除其刑，雖供出毒品來源，惟檢警機關
    並未因其供述而查獲，則法院未依上述規定減輕或免除其刑
    ，於法尚無不合（最高法院99年台上字第4785 號判決亦採
    同旨）。被告劉惠雯於98年11月13日遭警查獲到案後，雖有
    供出毒品來源「阿旺」、「阿福」及其等所使用之行動電話
    門號，惟檢警早於98年11月11日即就該等門號聲請通訊監察
    ，而已偵查在先，且被告劉惠雯雖曾向偵辦之檢察官表示願
    意提供上手，但交保後，履傳不到，並未繼續提供有價值之
    情資。嗣「阿旺」即施家楠於99年3月4日經檢警查緝到案，
    提供破案關鍵為案外人高自強之供述，並非由劉惠雯提供線
    索追查等情，有行政院海岸巡防署海岸巡防總局中部地區巡
    防局函可憑（見6-2卷190頁），且經本院調閱本院99年度上
    訴字第1287號被告陳仕文、高自強、蘇慧妮毒品危害防制條
    例案件，其中卷附海巡署中部地區巡防局臺中機動查緝隊高
    自強、蘇慧妮減刑報告係因案外人高自強於98年12月26日向
    檢察官供出走私主嫌綽號「大象」、「阿旺」，嗣於99年1
    月5、6、8、12日經借提明確指認綽號「大象」、「阿旺」
    之施家楠，嗣於99年3月3日由案外人劉政忠確認走私主嫌為
    施家楠等情，而被告劉惠雯係於98年11月14日警詢時供出上
    游「阿旺」、「阿福」等人及「阿旺」電話0000000000、00
    00000000、0000000000號，見1-1卷第25至34頁，1-2卷第13
    5頁至第144頁），然其中門號0000000000、0000000000號電
    話早於被告劉惠雯於98年11月14日前即98年11月13日經臺灣
    臺中地方法院核發98年度聲監字第1291號通訊監察書施監聽
    ，且上開監聽係基於臺灣臺中地方法院98年聲監字第1253號
    實施通訊監察後聲請擴線等情，業經本院調閱臺灣臺中地方
    法院98年聲監字第12691號卷核閱明確，是上開通訊監察書
    之核發早於被告劉惠雯之指證，且係基於先前之監聽所得而
    聲請擴線，顯與被告劉惠雯於警詢時之供述無關，未足以因
    被告劉惠雯供述在先，案外人高自強指證在後，即認案外人
    施家楠係因被告劉惠雯之述因而查獲。是縱以被告劉惠雯有
    提供相關毒品來源之情資係「阿旺」（即案外人施家楠），
    惟檢警查獲案外人施家楠係另依他人指證而非被告劉惠雯之
    供述「因而查獲」，自無從依毒品危害防制條例第17條第1
    項關於供出毒品來源，因而查獲其他正犯或共犯之規定減輕
    其刑。
  (八)又刑法第59條規定犯罪之情狀顯可憫恕者，得酌量減輕其刑
    ，其所謂「犯罪之情狀」，與同法第57條規定科刑時應審酌
    之一切情狀，並非有截然不同之領域，於裁判上酌減其刑時
    ，應就犯罪一切情狀（包括第57條所列舉之10款事項），予
    以全盤考量，審酌其犯罪有無可憫恕之事由，即有無特殊之
    原因與環境，在客觀上足以引起一般同情，以及宣告法定低
    度刑，是否猶嫌過重等等，以為判斷（最高法院95年度臺上
    字第6157號判決意旨參照）。而毒品危害防制條例第4條第1
    項規定之法定刑為「死刑、無期徒刑」，刑度極重，然同為
    販賣第一級毒品之人，其原因動機不一，犯罪情節未必盡同
    ，或有大盤毒梟者，亦有中、小盤之分，其販賣行為所造成
    危害社會之程度自屬有異，法律科處此類犯罪，所設之法定
    最低本刑卻不可謂不重。為達懲儆被告，並可達防衛社會之
    目的者，自非不可依客觀之犯行與主觀之惡性二者加以考量
    其情狀，是否有可憫恕之處，適用刑法第59條之規定酌量減
    輕其刑，期使個案裁判之量刑，能斟酌至當，符合比例原則
    。被告李建興、劉惠雯如犯罪事實欄一所示販賣第一級毒品
    海洛因犯行，雖非屬小額之零星買賣，然較諸大盤毒梟或販
    毒集團動輒數百萬元、甚而上千萬元之毒品交易而言，仍屬
    較小規模之買賣，對社會治安之危害，應未達罪無可赦之嚴
    重程度，倘對被告李建興所為販賣第一級毒品犯行，科處上
    揭法定最低本刑即無期徒刑，另被告劉惠雯經刑後之刑度為
    15年以上有期徒刑，均仍屬過重，爰依刑法第59條規定，對
    被告李建興、劉惠雯2人等上述所犯4件販賣第一級毒品海洛
    因犯行，減輕其刑，並就被告李建興部分依法先加後減之（
    法定本刑中死刑、無期徒刑除外）。另被告劉惠雯部分遞減
    輕之。
  (九)原審判決就被告李建興就犯罪事實欄一(一)、(二)、(三)所示共同
    販賣第一級毒品犯行，認事證明確，適用毒品危害防制條例
    第4條第1項（贅載第3項）、第11條、第18條第1項前段、第
    19條第1項，刑法第11條、第28條、第55條、第47條第1項、
    第59條之規定，並爰審酌被告李建興無視國家對於杜絕毒品
    犯罪之禁令及毒品對於國民健康之重大戕害，而為前述販賣
    毒品行為，所為將助長毒品之泛濫、戕害國人身體健康，危
    害社會治安程度非輕，行為殊不可取；又被告李建興販賣海
    洛因之數量係以錢、兩計，規模大於一般小毒販交易數量，
    復考量被告李建興分工之程度，被告李建興為幕後操控主導
    犯罪之首謀，惡性顯較重；又被告之素行、智識等一切情狀
    ，就被告李建興就犯罪事實欄一(一)、(二)、(三)所示犯行，分別
    量處期徒刑16年、15年6月、16年，並就未扣案之販賣毒品
    所得16萬6千元、1萬6千元、16萬6千元與被告劉惠雯連帶沒
    收之，如全部或一部不能沒收時，以其與劉惠雯財產連帶抵
    償之，其認事用法均無不當，量刑亦屬妥適。被告李建興仍
    執前詞，否認犯罪提起上訴，並無足採。此部分上訴為無理
    由，應予駁回。
  (十)又原審就犯罪事實欄一(四)部分認被告李建興、邱楷清販賣第
    一級毒品犯行及被告劉惠雯罪證明確，予以科刑，固非無見
    。惟查：
  (1)被告劉惠雯就犯罪事實欄一(一)、(二)、(三)、(四)之犯行，被告劉
    惠雯於偵查中及審理中自白，應依毒品危害防制條例第17條
    第2項減輕其刑，又認其行為情輕法重，犯罪情狀可憫恕，
    依刑法第59條酌減其刑，其同有2減輕其刑之事由，自應先
    適用毒品危害防制條例第17條第2項規定減刑後，認其犯罪
    情狀顯可憫恕，科以最低刑度猶嫌過重，始得依事實審法院
    職權，依刑法第59條之規定酌減其刑。原審判決優先適用刑
    法第59條，再依毒品危害防制條例第17條第2項依序遞減，
    其適用法則自有不當。
  (2)被告邱楷清就犯罪事實欄一(四)部分，尚難認其就被告李建興
    、劉惠雯就販入該批毒品海洛因之犯行。有何參與謀議，雖
    其代為拿取不足額之部分，惟無足遽認其確已知悉並參與該
    販入行為，惟就其取後受託代為研磨分裝，當屬持有毒品之
    行為，原審認定被告邱楷清係該次販賣毒品之共同正犯，尚
    有違誤。
  (3)又被告李建興、劉惠雯就上開犯罪事實欄一(四)共同販賣第一
    級毒品之犯行，被告邱楷清尚難認就販賣行為係有何犯意聯
    絡，且未足遽認其嗣後代為拿取不足額部分係知情而為之，
    自難認係販賣共犯，僅能認被告李建興、劉惠雯販入毒品至
    山月汽車旅館後，待邱楷清代為攜回不足額部分，並為之研
    磨分裝部分，被告李建興、劉惠雯、邱楷清就持有上開毒品
    之行為有犯意聯絡及行為分擔，原審判決認被告李建興、劉
    惠雯與被告邱楷清就該販賣行為係共同正犯，亦有未合。
  (4)又被告邱楷清持用之門號0000000000號電話固與綽號「小明
    」之人持用之門號0000000000號電話聯絡用於接洽拿取被告
    李建興、劉惠雯購得毒品不足額部分，惟尚難認被告邱楷清
    斯時已知悉並參與被告李建興、劉惠雯販入毒品犯行，自難
    認係該次販賣毒品使用之物，自無從併予沒收，原審就該行
    動電話諭知沒收，亦有未合。
    被告李建興、邱楷清上訴否認犯罪，固無可採，另被告劉惠
    雯上訴以其已供出毒品來源因而查獲毒品來源即案外人施家
    楠云云，復否認犯罪事實欄一(四)販賣毒品海洛因之犯行，亦
    不足採，俱如前述，渠等上訴均無理由，惟原審判決即有上
    開違誤，自無可維持，應就此部分及被告李建興、劉惠雯定
    應執行之刑撤銷改判。爰審酌被告李建興、劉惠雯、邱楷清
    無視國家對於杜絕毒品犯罪之禁令及毒品對於國民健康之重
    大戕害，被告李建興、劉惠雯販賣毒品行為，所為將助長毒
    品之泛濫、戕害國人身體健康，危害社會治安程度非輕，被
    告劉惠雯販賣海洛因之數量係以錢、兩計，規模大於一般小
    毒販交易數量，而就犯罪事實欄一(四)部分被告李建興、劉惠
    雯販入毒品數量非少，被告邱楷清為被告李建興等人之販入
    上開毒品海洛因研磨分裝而持有之，雖無證據可認其參與販
    賣行為，然經手持有毒品數量非少，所為亦相屬可議；復考
    量被告李建興、劉惠雯分工之程度，其中李建興位居主導犯
    罪之首謀，惡性顯較同居人劉惠雯為重；又被告各人之素行
    、智識，被告劉惠雯雖一度否認犯罪，惟就客觀事實均供認
    不諱之犯後態度等一切情狀，就被告李建興就犯罪事實欄一
    (四)部分量處如主文第二項所示之刑，並與上訴駁回部分定其
    應執行之刑如主文第六項；被告劉惠雯所為犯罪事實欄一(一)
    、(二)、(三)、(四)部分量處如主文第三項所示之刑，並定其應執
    行之刑；又被告邱楷清部分量處如主文第四項所示之刑。
  (十一)沒收部分：
  (1)按毒品危害防制條例第18條第1項前段規定查獲之第一、二
    級毒品，不問屬於犯人與否，沒收銷燬之。其所稱查獲之毒
    品，係指犯人被查獲之毒品而言（最高法院98年度臺上字第
    1223號判決可參）。本件扣案詳如犯罪事實欄一所載，李建
    興之第一級毒品海洛因3包（空包裝總重8.53公克，合計淨
    重146.23公克，純度65.24%，純質淨重95.40公克）、邱楷
    清之第一級毒品海洛因1包（空包裝重0.49公克、淨重0.94
    公克），係被告李建興、劉惠雯犯如犯罪事實欄一(四)所示販
    賣第一級毒品所販入毒品，業據被告李建興供明在卷（見
    6-2卷第22頁），且係被告邱楷清代為研磨分裝而持有之毒
    品，故應予沒收銷燬之。另於警方所查扣，非屬本案被告之
    洪榮甫持有之第一級毒品海洛因1包（驗餘淨重0.012公克）
    、摻有海洛因之菸蒂1支（驗餘淨重0.499公克），林進棟持
    有之5包海洛因（合計毛重4公克），及姚人豪持有之第三級
    毒品愷他命1包（驗餘淨重為0.4443公克）等毒品，依前揭
    規定及判決意旨，自應於犯人即洪榮甫、林進棟、姚人豪所
    犯之案件中宣告沒收銷燬或沒入銷燬之，而無從於本案宣告
    沒收銷燬或沒入銷燬之。又本案其他查扣之李建興、邱楷清
    持有之第二級毒品甲基安非他命或第三級毒品愷他命，核與
    其等本案所犯之販賣第一級毒品罪無關，故不予宣告沒收，
    併此敘明。
  (2)按毒品危害防制條例第19條第1項規定，犯同條例第4條之罪
    者，其供犯罪所用或因犯罪所得之財物，均沒收之，如全部
    或一部不能沒收時，追徵其價額或以其財產抵償之。此等沒
    收之規定，係刑法第38條第1項第2款、第3項之特別規定，
    採義務沒收主義，故該等財物如屬於犯人所有者，自應予沒
    收。次按共同正犯因相互間利用他人之行為，以遂行其犯意
    之實現，本於責任共同之原則，有關沒收部分，對於共犯間
    供犯罪所用之物，自均應為沒收之諭知。又共同正犯應就全
    部犯罪結果負其責任，是其犯罪所得之財物如為現金者，應
    合併計算，且於全部或一部不能沒收時以其財產抵償之，惟
    為避免執行時發生重複沒收、抵償之情形，各共同正犯之間
    係採連帶沒收主義，於裁判時應諭知被告共同犯罪所得之財
    物應與其他共同正犯連帶沒收之，不得就全體共同正犯之總
    所得，對各共同正犯分別重複諭知沒收（最高法院97年度臺
    上字第697號判決參照）。再該規定所稱「追徵其價額」者
    ，係指所沒收之物為金錢以外之其他財物而無法沒收時，應
    追徵其價額，使其繳納與原物相當之價額。如所得財物為金
    錢而無法沒收時，始應「以其財產抵償之」（最高法院95
    年度臺上字第305號判決意旨參照）。本案並無積極證據證
    明詳如犯罪事實欄一所載，被告李建興、劉惠雯、邱楷清等
    人遭查扣之金錢，為本案販賣毒品或持有毒品有何關連，尚
    從諭知沒收。另本件未扣案詳如犯罪事實欄一(一)、(二)、(三)所
    示被告李建興、劉惠雯3次販毒交易所得，即應諭知各相關
    之共同被告或共犯連帶沒收，如全部或一部不能沒收時，則
    應以其等財產抵償之。扣案李建興持有之鋁製球棒1支、電
    子磅秤1個、山月汽車旅館便條紙2張，係被告李建興所有，
    此經其供明在卷（見1-2卷127頁），復經本院認定為供其等
    犯本件販入毒品罪所用之包裝藏置毒品、秤量計算毒品事宜
    所用之物，故應依毒品危害防制條例第19條第1項之規定予
    以宣告沒收。又被告李建興、劉惠雯持以犯如犯罪事實欄一
    (一)、(二)、(三)所示販賣第一級毒品犯行，而未經扣案之行動電
    話2支（含各所插用之0000000000、0000000000門號SIM卡）
    ，被告劉惠雯雖於本院審理中稱應各係被告李建興、劉惠雯
    所有（見本卷第123頁反面），惟其所稱「算是其所有」、
    「是李建與使用、不是被告李建興名義申辦」等語，所述係
    推之測詞，且各該申辦人各係案外人蕭玉峰及黃詩怡、徐蕙
    渼一節，有查詢資料2紙（見本院卷第127、128頁）可參，
    尚因無實據屬渠等所有，故不予沒收。被告邱楷清持有之行
    動電話1支（含0000000000門號SIM卡）固係與綽號「小明」
    之人持用之門號0000000000號電話聯絡用於接洽拿取被告李
    建興、劉惠雯購得毒品不足額部分，惟尚難認被告邱楷清斯
    時已知悉並參與被告李建興、劉惠雯販入毒品犯行，自難認
    係該次販賣毒品使用之物，自無從併予沒收。另其餘扣案物
    品，均無積極證據可證明與本案被告犯罪有關，自無從宣告
    沒收，附此敘明。
據上論斷，應依刑事訴訟法第368條、第369條第1項前段、第364
條、第299條第1項前段、第300條，毒品危害防制條例第4條第1
項、第11條第3項、第17條第2項、第18條第1項前段、第19條第1
項，刑法第11條、第28條、第55條、第47條第1項、第59條、第
51條第5款，判決如主文。
本案經檢察官張慧瓊到庭執行職務。
中    華    民    國   100    年    3     月    15    日
          刑事第十庭      審判長法  官  江  錫  麟
                                法  官  周  瑞  芬
                                法  官  陳      葳
以上正本證明與原本無異。
如不服本判決應於收受送達後10日內向本院提出上訴書狀，其未
敘述上訴之理由者，並得於提起上訴後10日內向本院補提理由書
（均須按他造當事人之人數附繕本）「切勿逕送上級法院」。
                                書記官  王  朔  姿
中    華    民    國   100    年    3     月    15    日
附錄法條：
毒品危害防制條例第4條第1項
製造、運輸、販賣第一級毒品者，處死刑或無期徒刑；處無期徒
刑者，得併科新臺幣 2 千萬元以下罰金。
毒品危害防制條例第11條第3項：
持有第一級毒品純質淨重十公克以上者，處 1 年以上 7 年以下
有期徒刑，得併科新臺幣 1 百萬元以下罰金。
附表：
(一)林進棟0000000000門號（A）與李建興0000000000、劉惠雯
  0000000000門號（B）之通訊譯文
┌──┬────┬───────┬───────────┬────┐
│編號│通話時間│通  話  對  象│ 譯    文    內    容 │卷內位置│
│    │（98年）│              │                      │        │
├──┼────┼───────┼───────────┼────┤
│ 1  │9月26日 │0000000000    │A：勇哥喔？打電話都找 │1-2卷   │
│    │8時44分 │李建興（勇哥）│不到你。              │第415頁 │
│    │        │              │B：怎麼可能，怎樣呢？ │        │
│    │        │              │A：我同學要找你。     │        │
│    │        │              │B：來啊。             │        │
├──┼────┼───────┼───────────┼────┤
│ 2  │9月26日 │0000000000    │A：我跟同學上去喔，他 │1-2卷   │
│    │08時46分│劉惠雯（嫂子）│說之前那個…不喜歡啦！│第416頁 │
│    │        │              │上去再跟你講好了。    │        │
│    │        │              │B：上一回喔？可是跑三 │        │
│    │        │              │趟了耶還不行喔。      │        │
│    │        │              │A：最後一趟那個不行啦 │        │
│    │        │              │！你說越炒越辣那個啊！│        │
├──┼────┼───────┼───────────┼────┤
│ 3  │9月26日 │0000000000    │A：到了。             │1-2卷   │
│    │10時06分│劉惠雯（嫂子）│B：好。               │第416頁 │
├──┼────┼───────┼───────────┼────┤
│ 4  │9月27日 │0000000000    │A：有在睡嗎?          │1-2卷   │
│    │06時58分│劉惠雯（嫂子）│B：沒耶，怎樣喔?      │第417頁 │
│    │        │              │A：我跟我同學拿那個然 │        │
│    │        │              │後我藏在襪子裡我的戒指│        │
│    │        │              │阿放在襪子裡。        │        │
│    │        │              │B：嗯。               │        │
│    │        │              │A：結果拿去洗浸水整個 │        │
│    │        │              │都擺平了。            │        │
│    │        │              │B：這麼厲害你想說要洗 │        │
│    │        │              │衣服喔?               │        │
│    │        │              │A：我同學半夜打給我我 │        │
│    │        │              │過1-20分打給他沒接我想│        │
│    │        │              │說被他叫起來了就想拿來│        │
│    │        │              │玩結果襪子在水裡。    │        │
│    │        │              │B:你要上來喔?         │        │
│    │        │              │A：可能晚一點8-9點要上│        │
│    │        │              │去。                  │        │
│    │        │              │B:好。                │        │
├──┼────┼───────┼───────────┼────┤
│ 5  │9月27日 │0000000000    │B：喂。               │1-2卷   │
│    │7時31分 │劉惠雯（嫂子）│A：你這樣我怎麼敢上去?│第417頁 │
│    │        │              │B：我手機放在一起沒聽 │（此通由│
│    │        │              │到。                  │劉惠雯接│
│    │        │              │A：你想睡覺喔?        │聽）    │
│    │        │              │B：你要上來來阿       │        │
│    │        │              │A：我差不多8點上去我現│        │
│    │        │              │在有個事情要問你我昨天│        │
│    │        │              │在那的時候我怎麼聽到羊│        │
│    │        │              │仔在那邊說妳們有叫他去│        │
│    │        │              │標工程。              │        │
│    │        │              │B：那是他自己在毛遂自 │        │
│    │        │              │薦。                  │        │
│    │        │              │A：標金他都沒出到半元 │        │
│    │        │              │。                    │        │
│    │        │              │B：沒有阿那是他想邀功 │        │
│    │        │              │的意思。              │        │
│    │        │              │A：我們的工程呢?      │        │
│    │        │              │B：一樣阿他不知道     │        │
│    │        │              │A：一樣在進行? 我們有 │        │
│    │        │              │繼續在做就對了。      │        │
│    │        │              │B:對那邊的情形他都不曉│        │
│    │        │              │得。                  │        │
│    │        │              │A:好那我上去有用了我在│        │
│    │        │              │順便跟你聊一下。      │        │
│    │        │              │B:好。                │        │
├──┼────┼───────┼───────────┼────┤
│ 6  │9月27日 │0000000000    │B：喂。               │1-2卷   │
│    │08時15分│劉惠雯（嫂子）│A：我同學也要上去。   │第418頁 │
│    │        │              │B：他要幹嘛。         │        │
│    │        │              │A：他如他也要上去，我 │        │
│    │        │              │不知道，他如果有說昨天│        │
│    │        │              │那個黑黑的，你就跟他說│        │
│    │        │              │…。                  │        │
│    │        │              │B：我就跟他說昨天就已 │        │
│    │        │              │經解釋過了，他上來沒什│        │
│    │        │              │麼作用耶，人家就都還沒│        │
│    │        │              │來。                  │        │
│    │        │              │A：這樣喔。           │        │
│    │        │              │B：你小小的OK阿。     │        │
│    │        │              │A：好我再跟他說，我上 │        │
│    │        │              │次跟你說就好了。      │        │
├──┼────┼───────┼───────────┼────┤
│ 7  │9月27日 │0000000000    │A：我同學說他閒閒的， │1-2卷   │
│    │16時30分│劉惠雯（嫂子）│去有用嗎？            │第419頁 │
│    │        │              │B：還沒，他沒回來。   │        │
│    │        │              │A：好。               │        │
├──┼────┼───────┼───────────┼────┤
│ 8  │9月27日 │0000000000    │B：喂，你東西都好。   │1-2卷   │
│    │22時14分│劉惠雯（嫂子）│A：好。               │第420頁 │
│    │        │              │B：看怎樣要來再跟我說 │        │
│    │        │              │。                    │        │
│    │        │              │A：好。               │        │
├──┼────┼───────┼───────────┼────┤
│ 9  │9月27日 │0000000000    │A：在哪裡。           │1-2卷   │
│    │23時23分│劉惠雯（嫂子）│B：你今天要上來喔。   │第420頁 │
│    │        │              │A：對阿，在路上了。   │        │
│    │        │              │B：我快睡著了。       │        │
│    │        │              │A：再10分鐘就到了     │        │
│    │        │              │B：都市               │        │
├──┼────┼───────┼───────────┼────┤
│ 10 │9月27日 │0000000000    │B：喂。               │1-2卷   │
│    │23時49分│劉惠雯（嫂子）│A：到了。             │第421頁 │
│    │        │              │B：嗯。               │        │
└──┴────┴───────┴───────────┴────┘
(二)林進棟0000000000門號（A）與劉惠雯0000000000門號（B）之
  監聽譯文
┌──┬────┬───────┬───────────┬────┐
│編號│通話時間│通  話  對  象│ 譯    文    內    容 │卷內位置│
│    │（98年）│              │                      │        │
├──┼────┼───────┼───────────┼────┤
│ 1  │9月30日 │0000000000    │A：還是你抓上來給我就 │1-2卷   │
│    │19時25分│劉惠雯（嫂子）│好。                  │第423頁 │
│    │        │              │B：等等我再打看看好嗎 │        │
│    │        │              │？                    │        │
│    │        │              │A：沒阿，他人下去了， │        │
│    │        │              │我想說不要那麼多人下去│        │
│    │        │              │阿。                  │        │
│    │        │              │B：喔，都可以，你要是 │        │
│    │        │              │有交代，我再下去。    │        │
│    │        │              │A：我是有跟他說要下去 │        │
│    │        │              │，只是不要那麼多人下去│        │
│    │        │              │鄉下，會吵到人。      │        │
│    │        │              │B：隨便你。           │        │
│    │        │              │A：那我要下去了喔。   │        │
│    │        │              │B：好。               │        │
├──┼────┼───────┼───────────┼────┤
│ 2  │10月3日 │0000000000    │阿斗問嫂子他同學有沒有│1-2卷   │
│    │10時31分│劉惠雯（嫂子）│去，嫂子說他早上有來了│第425頁 │
│    │        │              │，阿斗說等一下要上去找│        │
│    │        │              │嫂子。                │        │
├──┼────┼───────┼───────────┼────┤
│ 3  │10月3日 │0000000000    │A：市內喔。           │1-2卷   │
│    │10時32分│劉惠雯（嫂子）│B：嗯，你到了打給我， │第425頁 │
│    │        │              │我在忠太。            │        │
│    │        │              │A：什麼！             │        │
│    │        │              │B：你到了再打給我，我 │        │
│    │        │              │在古董店。            │        │
│    │        │              │A：好啦。             │        │
├──┼────┼───────┼───────────┼────┤
│ 4  │10月3日 │0000000000    │嫂子叫阿斗到古董店找他│1-2卷   │
│    │11時25分│劉惠雯（嫂子）│，在忠太東跟忠明。    │第425頁 │
├──┼────┼───────┼───────────┼────┤
│ 5  │10月3日 │0000000000    │阿斗到了。            │1-2卷   │
│    │11時39分│劉惠雯（嫂子）│                      │第425頁 │
└──┴────┴───────┴───────────┴────┘
(三)林進棟0000000000門號、0000000000門號（A）與劉惠雯00000
  00000門號（B）之監聽譯文
┌──┬────┬───────┬───────────┬────┐
│編號│通話時間│通  話  對  象│ 譯    文    內    容 │卷內位置│
│    │（98年）│              │                      │        │
├──┼────┼───────┼───────────┼────┤
│ 1  │10月9日 │林進棟        │A：喂。               │1-2卷   │
│    │19時26分│0000000000    │C：你誰。             │第427頁 │
│    │        │與            │A：我就常常去你那一邊 │第34頁  │
│    │        │劉惠雯（嫂子）│。                    │        │
│    │        │0000000000    │A：嫂子呢？           │        │
│    │        │              │C：她在旁邊剪東西。   │        │
│    │        │              │B（嫂子）：喂。       │        │
│    │        │              │A：我等等上去喔。     │        │
│    │        │              │B：好。               │        │
│    │        │              │A：我馬上上去喔。     │        │
│    │        │              │B：你要上來喔。       │        │
│    │        │              │A：對。               │        │
│    │        │              │B：好呀來呀。         │        │
│    │        │              │A：好。               │        │
├──┼────┼───────┼───────────┼────┤
│ 2  │10月9日 │林進棟        │A：喂。               │1-2卷   │
│    │20時31分│0000000000    │B：怎麼電話都沒有接。 │第34頁  │
│    │        │與            │A：洗手間剛出來。     │        │
│    │        │劉惠雯（嫂子）│B：我再下樓喔。       │        │
│    │        │0000000000    │A：喔，妹利 (外勞)說你│        │
│    │        │              │們出去，怎麼沒看到。  │        │
│    │        │              │B：我出去打電話啦，因 │        │
│    │        │              │為手機沒電。          │        │
│    │        │              │A：喔。               │        │
└──┴────┴───────┴───────────┴────┘
(四)邱楷清0000000000門號（A）與「小明」0000000000門號（B）
  之通訊譯文
┌──┬────┬───────┬───────────┬────┐
│編號│通話時間│通  話  對  象│ 譯    文    內    容 │卷內位置│
│    │（98年）│              │                      │        │
├──┼────┼───────┼───────────┼────┤
│ 1  │11月13日│0000000000    │A：我大概3分鐘繞過去就│1-2卷   │
│    │14時09分│小明          │是到大哥今天停車的位子│第154、 │
│    │        │              │了唷。                │191頁   │
│    │        │              │B：你誰，八角?        │        │
│    │        │              │A：恩，大哥叫我過來拿 │        │
│    │        │              │。                    │        │
│    │        │              │B：好，見面再講。     │        │
├──┼────┼───────┼───────────┼────┤
│ 2  │11月13日│0000000000    │A：喂，多久到。       │1-2卷   │
│    │14時10分│小明          │B：我就在這裡了呀。   │第154、 │
│    │        │              │A：好，那可以下來了。 │191頁、 │
│    │        │              │B：好。               │        │
├──┼────┼───────┼───────────┼────┤
│ 3  │11月13日│0000000000    │A：喂。               │1-2卷   │
│    │14時17分│小明          │B：坐電梯了啦。       │第154、 │
│    │        │              │A：喔。               │191頁   │
├──┼────┼───────┼───────────┼────┤
│ 4  │11月13日│0000000000    │(背後聲，八角：對押， │1-2卷   │
│    │15時18分│小明          │那個這這邊有單子押！) │第154、 │
│    │        │              │A：喂。               │155、191│
│    │        │              │B：老大，你說怎樣。   │、192頁 │
│    │        │              │A：總共多少?          │        │
│    │        │              │B：你說我拿給八角的那 │        │
│    │        │              │個唷?                 │        │
│    │        │              │A：對。               │        │
│    │        │              │B：28多～連袋子是28多 │        │
│    │        │              │。                    │        │
│    │        │              │A：26幾而已，怎麼會是 │        │
│    │        │              │28多勒？              │        │
│    │        │              │B：沒有啦！含袋子是28 │        │
│    │        │              │幾啦。（背景聲某男：你│        │
│    │        │              │有用嗎?）             │        │
│    │        │              │B：我用一些些，用一些 │        │
│    │        │              │試試看好啦。          │        │
│    │        │              │A：好啦。             │        │
│    │        │              │B：我有跟八角講押。   │        │
│    │        │              │A：好啦，你拿一兩糖果 │        │
│    │        │              │去要幹嘛？            │        │
│    │        │              │B：我明天後再拿錢給你 │        │
│    │        │              │啦。                  │        │
│    │        │              │A：你不要誤我唷。     │        │
│    │        │              │B：不會啦，大哥。     │        │
│    │        │              │A：我跟你講。         │        │
│    │        │              │B：不會啦吼…         │        │
└──┴────┴───────┴───────────┴────┘